臺灣高等法院刑事判決　　　　　 96年度重上更(八)字第159號
上　訴　人　臺灣板橋地方法院檢察署檢察官
上　訴　人
即　被　告　鄭有來
　　　　　　　　　　（現羈押於臺灣臺北看守所）
義務辯護人　曹大誠律師
上　訴　人
即　被　告　乙○○
　　　　　　　　　　（現羈押於臺灣臺北看守所）
指定辯護人　黃文祥律師
上列上訴人因被告等因違反毒品危害防制條例案件，不服臺灣板
橋地方法院88年度訴字第1912號，中華民國89年7月21日第一審
判決（起訴案號：臺灣板橋地方法院檢察署88年度偵字第20027
號、第20029號），提起上訴，經判決後，由最高法院第8次發回
更審；上列上訴人臺灣板橋地方法院檢察署檢察官因被告乙○○
違反毒品危害防制條例案件，不服臺灣板橋地方法院88年度訴字
第1859號，中華民國92年9月10日第一審判決（起訴案號：臺灣
板橋地方法院檢察署88年度偵字第18015號），提起上訴，經判
決後，由最高法院第4次發回更審，本院合併審判判決如下：
    主  文
原判決關於鄭有來、乙○○部分（上列八十八年度偵字第二○○
二七、二○○二九號乙○○被訴販賣安非他命與「昌仔」、「大
成」、「龍仔」、「春仔」、「阿輝」、「龍飛」、「春山」、
「大胖」及丙○○部分除外）均撤銷。
鄭有來共同連續販賣第一級毒品，處有期徒刑拾伍年，褫奪公權
捌年。扣案如附表二編號二、五所示之第一級毒品海洛因及如附
表二編號一、三、六、十四所示之第二級毒品安非他命沒收銷燬
之；扣案如附表二編號二、五之海洛因外包裝、如附表二編號一
、三、六、十四所示安非他命外包裝、編號七至十三所示之物品
均沒收。販賣第一級毒品海洛因所得財物新臺幣肆拾柒萬捌仟捌
佰元及販賣第二級毒品安非他命所得財物新臺幣陸拾玖萬零伍佰
元均沒收，如全部或一部不能沒收時，以其財產抵償之。
乙○○共同連續販賣第一級毒品，處有期徒刑拾伍年，褫奪公權
捌年。扣案如附表二編號二、五所示之第一級毒品海洛因及如附
表二編號一、三、六、十四所示之第二級毒品安非他命沒收銷燬
之；扣案如附表二編號二、五之海洛因外包裝、如附表二編號一
、三、六、十四所示安非他命外包裝、編號七至十三所示之物品
均沒收。販賣第一級毒品海洛因所得財物新臺幣肆拾柒萬捌仟捌
佰元及販賣第二級毒品安非他命所得財物新臺幣陸拾玖萬零伍佰
元均沒收，如全部或一部不能沒收時，以其財產抵償之。
    事  實
一、鄭有來（綽號「大包」、「大仔」及「阿來」）曾於民國81
    年間因違反麻醉藥品管理條例案件，經台灣板橋地方法院判
    處有期徒刑1年。同年間復因違反肅清煙毒條例、麻醉藥品
    管理條例及藥事法等案件，經本院分別判處有期徒刑3年、1
    年及1年，並定其應執行刑為有期徒刑4年8月。上開4罪接續
    執行，於83年7月6日假釋出監。嗣於假釋期間，復因違反麻
    醉藥品管理條例案件，經台灣基隆地方法院判處有期徒刑8
    月；83年間又因煙毒案件，經本院判處有期徒刑2年6月。上
    開2罪經裁定定其應執行刑為有期徒刑3年，與上開撤銷假釋
    之殘刑3年6月又13日接續執行，於87年7月23日假釋（90年2
    月19日假釋期滿）。詎其於假釋期間，仍不知悔改，復夥同
    綽號「排骨」之乙○○（施用毒品部分，另案送強制戒治）
    及綽號「黑豬仔」之甲○○（已成年，販賣第二級毒品部分
    ，因供出毒品來源，因而破獲鄭有來、乙○○，經台灣板橋
    地方法院判處有期徒刑3年8月確定，販賣第一級毒品部分未
    經起訴），共同意圖營利，並分別基於販賣第一級毒品海洛
    因及第二級毒品安非他命之概括犯意聯絡，由鄭有來出資購
    入毒品，乙○○、甲○○則負責聯絡客戶交易、送交毒品予
    客戶及收款、記帳等工作，並以附表三所示鄭有來、甲○○
    所有之行動電話及呼叫器作為聯絡販賣毒品之工具，計先後
    自88年8月10日起至88年8月24日止，在臺北縣蘆洲市○○路
    42號2樓及三民路附近等地，連續多次分別販賣第一級毒品
    海洛因及第二級毒品安非他命（各次販賣毒品種類、數量、
    買受者及金額，均詳如附表一編號一、十六、十九、二十五
    、二十六、二十九、三十九、三十四、四十四、四十六、四
    十八、五十五、五十六、五十七、六十二、七十七、九十一
    、九十八、一０二、一０三、一０六、一一七以外部分所示
    ）。嗣丙○○（購買毒品之客戶）因毒品案件遭通緝，於88
    年8月23日晚間7時許為警查獲後，向警供述其毒品購自綽號
    『阿來』之鄭永來、綽號『排骨』之乙○○及綽號「黑豬仔
    」之甲○○，並同意配合查緝毒品來源，旋在警察授意下，
    撥打甲○○所有由乙○○使用之電話號碼0000000000號行動
    電話，佯稱欲購買安非他命，乙○○乃囑甲○○於同日晚間
    11時45分許，攜帶如附表二編號一所示之安非他命1包，前
    往臺北縣蘆洲市○○路97號前之約定地點，欲與丙○○交易
    ，惟當場為埋伏警員逮捕而未遂，並自甲○○手上扣得上開
    安非他命1小包，甲○○供稱其係與鄭有來、乙○○共同販
    賣毒品，警方即循線於88年8月24日晚間10時30分許，持檢
    察官簽發之搜索票，前往臺北縣蘆洲市○○路204巷8號搜索
    查獲鄭有來，並扣得如附表二編號二、三所示之海洛因、安
    非他命、外包裝及如附表二編號十三所示鄭有來所有，預備
    供販賣毒品使用之分裝袋。同日晚間11時50分許，警方再持
    檢察官簽發之搜索票，前往臺北縣蘆洲市○○路42號2樓查
    獲乙○○，並扣得如附表二編號五、六所示之海洛因、安非
    他命、外包裝及鄭有來所有供販賣毒品所用如附表二編號八
    至十二所示之研磨機、分裝匙、電子秤、帳單、電話聯絡單
    以及如附表二編號七所示預備供販賣毒品使用之分裝袋。
二、88年7月25日21時30分許，蔡竹林（綽號「大不」）與楊立
    華（2人施用毒品罪，均另案送強制戒治）因毒品案件為警
    查獲後，蔡竹林供出鄭有來有販賣毒品之情，並在警方授意
    下，撥打鄭有來所有之電話號碼0000000000號行動電話向鄭
    有來佯欲購買3兩安非他命（每兩新台幣2萬3千元），嗣鄭
    有來即以電話聯絡乙○○至台北縣三重市○○路○道中山高
    速公路下拿取安非他命，並囑乙○○將安非他命送至台北縣
    板橋市○○路、雨農路口，交予穿著白衣之綽號「大不」者
    即蔡竹林並收取貨款。同日22時30分許，乙○○攜帶如附表
    二編號十四之安非他命（毛重210公克、驗餘共淨重106.3公
    克）至板橋市○○路142巷口欲交付毒品安非他命予蔡竹林
    之際，為警當場查獲而未遂，並查扣上開毒品安非他命。
三、案經臺北市政府警察局移送臺灣板橋地方法院檢察署檢察官
    偵查起訴及臺北縣政府警察局海山分局報請臺灣板橋地方法
    院檢察署檢察官偵查起訴。
    理  由
壹、程序方面：
一、按「被告以外之人於審判外之言詞或書面陳述，除法律有規
    定者外，不得作為證據」、「被告以外之人於偵查中向檢察
    官所為之陳述，除顯有不可信之情況者外，得為證據。」、
    「被告以外之人於檢察事務官、司法警察官或司法警察調查
    中所為之陳述，與審判中不符時，其先前之陳述具有較可信
    之特別情況，且為證明犯罪事實存否所必要者，得為證據。
    」，刑事訴訟法第159條第1項、第159條之1第2項、第159條
    之2分別定有明文。又同法第159條之5條規定：「被告以外
    之人於審判外之陳述，雖不符前4條之規定，而經當事人於
    審判程序同意作為證據，法院審酌該言詞陳述或書面陳述作
    成時之情況，認為適當者，亦得為證據。」、「當事人、代
    理人或辯護人於法院調查證據時，知有第159條第1項不得為
    證據之情形，而未於言詞辯論終結前聲明異議者，視為有前
    項之同意。」本件證人丙○○於88年8月24日及證人蔡竹林
    於88年7月25日之警詢陳述、證人即被告乙○○於88年7月26
    日、88年8月25日關於其以證人身分供陳向被告鄭有來購買
    毒品之警詢陳述（非關於共同販賣部分），因非別與審判中
    所述不符，查（一）、證人丙○○因毒品案件遭通緝，於88
    年8月23日晚間7時許為警查獲後，向警供述其毒品購自綽號
    『阿來』之鄭永來、綽號『排骨』之乙○○及綽號「黑豬仔
    」之甲○○，並同意配合查緝毒品來源，旋在警察授意下，
    撥打甲○○所有由乙○○使用之電話號碼0000000000號行動
    電話，佯稱欲購買安非他命，乙○○乃囑甲○○於同日晚間
    11時45分許，攜帶如附表二編號一所示之安非他命1包，前
    往臺北縣蘆洲市○○路97號前之約定地點，欲與丙○○交易
    ，惟當場為埋伏警員逮捕而未遂，並自甲○○手上扣得上開
    安非他命1小包，嗣甲○○供稱其係與鄭有來、乙○○共同
    販賣毒品，警方即循線於88年8月24日晚間10時30分許，持
    檢察官簽發之搜索票，前往臺北縣蘆洲市○○路204巷8號搜
    索查獲鄭有來，並扣得如附表二編號二、三所示之海洛因、
    安非他命、外包裝及如附表二編號十三所示鄭有來所有，預
    備供販賣毒品使用之分裝袋。同日晚間11時50分許，警方再
    持檢察官簽發之搜索票，前往臺北縣蘆洲市○○路42號2樓
    查獲乙○○，並扣得如附表二編號五、六所示之海洛因、安
    非他命、外包裝及鄭有來所有供販賣毒品所用如附表二編號
    八至十二所示之研磨機、分裝匙、電子秤、帳單、電話聯絡
    單以及如附表二編號七所示預備供販賣毒品使用之分裝袋，
    因而查獲本案，足認證人丙○○於警詢時所述，雖與審判中
    不符，然其因先前之陳述而查獲本案，因認而具有較可信之
    特別情況，且為證明犯罪事實存否所必要，自得為證據。（
    二）、又證人蔡竹林於88年7月26日於偵查中之陳述，依前
    揭同法第159條之1第2項規定：「被告以外之人於偵查中向
    檢察官所為之陳述，除顯有不可信之情況者外，得為證據。
    」，本件證人蔡竹林於88年7月26日於偵查中之陳述，並無
    顯有不可信之情況，自亦得為證據。
二、又「原審就證人某甲之調查，並未於訊問前或訊問後命其具
    結，又未說明不得令其具結之原因，按諸刑事訴訟法之上述
    規定，關於該項證言之採取，不能謂非違法。」最高法院
    34年上字第824號著有判例，是依法應具結而未命具結之證
    人陳述，無從依具結程序擔保其係據實陳述而具公正誠實之
    可信性，本質上原屬非依法定程序調查取得之證據，依證據
    絕對排除法則，應認其無證據能力。本件查檢察官偵查中於
    88年9月8日提訊丙○○，檢察官批示提訊之「點名單」，及
    提訊、返押該證人之台灣台北看守所通知書，均記載提訊之
    丙○○為「證人」，但於偵訊時，並未依刑事訴訟法第187
    條至第189條之規定，於訊問前或訊問後命其具結（見本案
    偵查卷第20029號卷第42、44、48至52頁），顯與前揭訊問
    證人之調查程序不合。證人丙○○於於88年9月4日在偵查中
    之陳述，依法應具結而未命具結，並無證據能力。
三、另按所謂「陷害教唆」，係指行為人原不具犯罪之故意，純
    因司法警察之設計教唆，始萌生犯意，進而實施犯罪構成要
    件之行為者而言。若係對於原已犯罪或具有犯罪故意之人，
    以設計引誘之方式，使其暴露犯罪事證，而加以逮捕偵辦者
    ，則屬刑事偵查技巧上所稱之「釣魚」，而非「陷害教唆」
    。申言之，因「陷害教唆」係司法警察以引誘或教唆犯罪之
    不正當手段，使原無犯罪故意之人因而萌生犯意而實施犯罪
    ，再進而蒐集其犯罪之證據或予以逮捕偵辦，縱其目的係在
    於查緝犯罪，但手段顯然違反憲法對於基本人權之保障，且
    已逾越偵查犯罪之必要程度，對於公共利益之維護並無意義
    ，其因此等違反法定程度所取得之證據資料，應不具有證據
    能力。又「陷害教唆」與警方對於原已具有犯罪故意並已實
    施犯罪行為之人，以所謂「釣魚」之偵查技巧蒐集其犯罪證
    據之情形有別，自不得混為一談，「釣魚」純屬刑事偵查犯
    罪之技巧，且因犯罪者原已犯罪或具有犯罪之意圖，警方僅
    係運用設計引誘之技巧，使其暴露犯罪事證而加以逮捕偵辦
    ，並未違反憲法對於基本人權之保障，且於公共利益之維護
    有其必要性，故依此所得之證據，並非不具有證據能力（參
    照最高法院92年度台上字第4558號判決、93年度台上字第18
    68號判決）。查本件證人丙○○為警查獲後，供出毒品來源
    為被告鄭有來、乙○○及共犯甲○○，乃在警方授意下撥打
    甲○○使用之電話號碼0000000000號行動電話，佯稱欲購買
    毒品安非他命，甲○○即依約前往交易之際為警查獲，另蔡
    竹林因毒品案件為警查獲後，供出毒品來源，並在警方授意
    下撥打被告鄭有來所有之電話號碼0000000000之行動電話向
    被告鄭有來購買安非他命，嗣被告鄭有來即以電話聯絡被告
    乙○○至台北縣三重市○○路○道中山高速公路下拿取毒品
    安非他命，並囑乙○○將安非他命送至台北縣板橋市○○路
    、雨農路口，交予蔡竹林並收取貨款。同日22時30分許，被
    告乙○○攜帶如附表三編號十四之安非他命至板橋市○○路
    142巷口欲交付安非他命予蔡竹林之際，為警當場查獲，並
    查扣上開安非他命。足見被告等原已具有犯罪故意，是以警
    方運用設計引誘之技巧，使其等暴露犯罪事證而加以逮捕偵
    辦，揆諸前開說明，依此所得之證據，自有證據能力。
四、本件共犯甲○○及被告鄭永來及乙○○等於警詢及檢察官偵
    查中之供述，依司法院大法會議釋字第582及592號解釋，其
    中關於涉及以共同被告之陳述作為其他共同被告論罪之證據
    部分，未令對方有詰問之機會，未踐行刑事訴訟法有關人證
    之調查程序，不得採為證據，其餘部分則得為證據，合先敘
    明。
五、被告鄭有來、乙○○雖另辯稱：證人丙○○警詢筆錄未經錄
    音；共犯甲○○警詢筆錄係遭警刑求，且甲○○與乙○○筆
    錄亦未全程錄音，而係警員製作好後，再照著筆錄唸後錄音
    ，彼等均遭刑求逼供，上揭筆錄均不得採為證據。惟按刑事
    訴訟法之目的固重在發見實體真實，其手段則應合法正當，
    以保障人權。依刑事訴訟法第229條至第231條之規定，司法
    警察（官）固有調查犯罪嫌疑人犯罪情形及蒐集證據之職權
    ，而得詢問犯罪嫌疑人，惟依同法第100條之2準用同法第10
    0條之1第1項之規定，應全程連續錄音；必要時，並應全程
    連續錄影。考其立法目的，在於建立詢問筆錄之公信力，並
    擔保詢問程序之合法正當；亦即在於擔保犯罪嫌疑人對於詢
    問之陳述係出於自由意思及筆錄所載內容與其陳述相符。故
    司法警察（官）詢問犯罪嫌疑人如違背上開規定，其所取得
    之供述筆錄，究竟有無證據能力，原應審酌司法警察（官）
    違背該法定程序之主觀意圖、客觀情節、侵害犯罪嫌疑人權
    益之輕重、對犯罪嫌疑人在訴訟上防禦不利益之程度，以及
    該犯罪所生之危害，暨禁止使用該證據對於抑制違法蒐證之
    效果，及司法警察（官）如依法定程序有無發現該證據之必
    然性等情形，本於人權保障與社會安全之均衡維護精神，依
    比例原則，具體認定之。但如犯罪嫌疑人之陳述係屬自白，
    同法第156條第1項已特別規定被告之自白，非出於強暴、脅
    迫、利誘、詐欺、違法羈押或其他不正之方法，且與事實相
    符者，得為證據。則證人在警詢之陳述如係出於自由意志而
    非不正之方法，且其自白之陳述與事實相符，縱令司法警察
    （官）對其詢問時，未經全程連續錄音或錄影，致詢問程序
    不無瑕疵，仍難謂證人於警詢供述之筆錄無證據能力（最高
    法院88年度台上字第5762號判決意旨參照）。經查：證人即
    製作證人丙○○警詢筆錄之警員許炳煌固證稱：丙○○警詢
    筆錄是伊作的，她於本案是證人，我不確定當時製作筆錄時
    有無錄音云云，惟於原審法院89年2月18日審理時，經提示
    上開警詢筆錄予證人丙○○並告以要旨，證人丙○○證稱：
    伊警詢筆錄（偵卷第9頁至第11頁）及偵查筆錄（偵卷第50
    頁至第51頁）所述大致上差不多，只是有些出入，伊是跟甲○○拿的，阿來及排骨是甲○○跟伊講的。．．．伊對甲○○很愧疚，因伊害他被抓，甲○○叫伊講出是阿來及排骨，
    他給伊看警察打出來的資料，伊不認識被告，他們有沒有賣
    伊不知道云云（見原審卷第36頁、第37頁及本院96年10月3
    日審理筆錄），僅否認其部分警詢有些出入，並推稱係甲○○叫其供出本案被告，並未爭執其證詞係出於強暴、脅迫、
    詐欺等不正方法。而共犯甲○○之警詢筆錄，經本院更（四
    ）審審理時調取其錄音帶當庭勘驗播放，雖係以唸筆錄方式
    錄音，但並無任何刑求之情形，有勘驗筆錄在卷可參（見本
    院更（四）審卷第79頁），且證人即製作甲○○警詢筆錄之
    警員廖繼照於本院更（五）審審理時到庭證稱：伊製作甲○○筆錄係照程序製作，在其自由意識下所製作，未對其刑求
    ，筆錄都是他自己陳述云云（見本院更（五）審卷第207頁
    ）。是以證人丙○○、共犯甲○○及被告乙○○之警詢筆錄
    縱未經全程錄音或錄影，致詢問程序不無瑕疵，然依上開說
    明，仍有足夠證據足以擔保彼等對於詢問之陳述係出於自由
    意思及筆錄所載內容與其陳述相符，仍難謂警詢供述之筆錄
    無證據能力。況證人即本案製作丙○○警詢筆錄之警員許炳
    煌於原審法院審理時證稱：丙○○的警詢筆錄（偵字第20
    029號第9頁至第14頁筆錄）是伊所製作，當天丙○○通緝被
    查獲，她供出安非他命來源，筆錄是依她自己所述而記載。
    甲○○是請丙○○聯絡甲○○到案的。丙○○是晚上7、8點
    左右查獲，甲○○則是23：45分許查獲的。丙○○嗣後改稱
    她講出被告2人是甲○○叫她說的，她不認識被告，被告有
    無賣安非他命她不知道，這些都與事實不符云云（見原審卷
    第116頁、第117頁）；嗣於本院更（五）審審理時證稱：丙○○是事先通緝到案，她到案後才供述上游毒販，所以我們
    才根據她的供述去找甲○○，警詢筆錄是甲○○11點多到案
    後製作，兩份筆錄是分開製作的。同案被告筆錄會分開製作
    ，製作筆錄的時間很久，在這中間我們會去看其他共犯說些
    什麼，再回頭製作自己所負責被告的筆錄，做筆錄會斟酌另
    外到案被告的筆錄製作情形供參考云云；另證人即負責訊問
    甲○○之警員廖繼照於原審法院審理時證稱：甲○○和丙○○製作筆錄時兩人是分開的，無法交談云云；共犯甲○○於
    原審法院審理時亦供稱：在警局時，伊與丙○○分開作筆錄
    ，並未與丙○○講話云云（見原審卷第118頁），足見證人
    丙○○應不會受共犯甲○○影響，而於警詢中誣指被告鄭有
    來、乙○○參與之可能。參諸證人丙○○於警詢另稱：伊知
    道他們還有1個綽號『排骨』之男子和他們在一起賣安非他
    命，因為他曾幫『黑豬仔』甲○○送安非他命過來賣給伊，
    而且和甲○○2人曾一起住在已經搬走之3樓租處，目前排骨
    住哪裡，伊不知道，但伊曾去過鄭有來租處台北縣蘆洲市○○路204巷1樓，當時他是和伊朋友潘巧凌同住一起，兩人都
    有在施打海洛因，因為鄭有來行事很小心，聽他自己說外面
    還租有1至兩處地方專門在藏放毒品，．．．就伊所知，鄭
    有來自從去年出監到現在，都沒有工作，而且變得有錢，除
    了自己租過幾個地方使用外，又買了1部紅色轎車使用云云
    （見偵查卷第20029 號卷第11頁），其中關於被告乙○○曾
    與共犯甲○○一起住在租住處，且去過被告鄭有來與潘巧凌
    同住一起之租處台北縣蘆洲市○○路204巷1樓，兩人都有施
    打海洛因，被告鄭有來行事很小心，曾聽鄭有來自己說外面
    還租有1至兩處地方專門在藏放毒品，買紅色轎車使用等陳
    述內容，要屬生活上及個性細節，若非熟稔且親自經歷，何
    能詳細供出，足見上開供詞顯非司法警察（官）自行編撰栽
    贓。再者，證人廖繼照於本院更（五）審審理時證稱，並未
    對乙○○刑求云云（見本院更（五）審卷第213頁），且被
    告等於88年8 月25日因本案入台北看守所時，身體無內外傷
    ，有同所新收被告內外傷記錄表2張在卷可憑（見本院更（
    五）審卷第346頁、第347頁），被告等上揭辯稱遭警刑求逼
    供云云，尚無充足之證據足資證明其事，自無足取。
貳、實體方面：
甲、本件上列台灣板橋地方法院檢察署（88年度偵字第 20027、
    20029 號係於88年10月25日起訴被告等共同連續販賣第二級
    毒品安非他命予「昌仔」、「大成」、「龍飛」、「龍仔」
    、「春仔」、「春山」、「阿輝」、「大胖」及丙○○，暨
    共同販賣第一級毒品海洛因與丙○○，嗣丙○○（因毒品案
    件遭通緝）於88年8月23日晚間7時許為警查獲後，同意配合
    查緝毒品來源，旋在警察授意下，撥打甲○○所有而由被告
    乙○○使用之0000000000號行動電話，佯稱欲購買毒品安非
    他命，被告乙○○乃囑甲○○於同日晚間11時45分許，攜帶
    如附表二編號一所示之安非他命1包，前往臺北縣蘆洲市○○路97號前約定地點，欲與丙○○交易，惟當場為埋伏警員
    逮捕而未遂，並自甲○○手上扣得上開安非他命1小包，甲○○供稱其係與被告鄭有來、乙○○共同販賣毒品，警方乃
    即循線於88年8月24日晚間10時30分許，持檢察官簽發之搜
    索票，前往臺北縣蘆洲市○○路204巷8號搜索查獲被告鄭有
    來，並扣得如附表二編號二、三所示之毒品海洛因、安非他
    命、外包裝及如附表二編號十三所示被告鄭有來所有預備供
    販賣毒品使用之分裝袋。同日晚間11時50分許，警方再持檢
    察官簽發之搜索票，前往臺北縣蘆洲市○○路42號2樓查獲
    被告乙○○，並扣得如附表二編號五、六所示之海洛因、安
    非他命、外包裝及被告鄭有來所有供販賣毒品所用如附表二
    編號八至十二所示之研磨機、分裝匙、電子秤、帳單、電話
    聯絡單以及如附表二編號七所示預備供販賣毒品使用之分裝
    袋。案經台灣板橋地方法院於88年11月22日以88年度訴字19
    12號案件受理。另上開台灣板橋地方法院檢察署（88年度偵
    字第18015號）則係於88年10月21日起訴被告乙○○夥同綽
    號「大包」者共同意圖營利，並基於概括之犯意，自88年7
    月中旬起，在台北縣、市等處，連續販賣第二級毒品安非他
    命予不特定之施用安非他命者5次，均先由施用毒品安非他
    命者與綽號「大包」者聯繫交易之時、地及價錢，再由被告
    乙○○負責送貨收款，於收得貨款後，綽號「大包」者則提
    供少許毒品海洛因予被告乙○○施用。迨88年7月25日21時
    30分許，綽號「大不」之蔡竹林與楊立華因毒品案為警查獲
    後，蔡竹林供出毒品來源，並撥打該綽號「大包」者之電話
    號碼0000000000號行動電話向綽號「大包」者購買3兩安非
    他命（每兩新台幣2萬3千元），綽號「大包」者即以電話聯
    絡被告乙○○至台北縣三重市○○路○道中山高速公路下方
    拿取安非他命，並囑被告乙○○將安非他命送至台北縣板橋
    市○○路、雨農路口交予穿白衣綽號「大不」者及收取貨款
    。嗣被告乙○○於同日22時30分許，攜帶如附表二編號十四
    之安非他命（毛重210公克、驗餘共淨重106.3公克）至板橋
    市○○路142巷口時為警當場查獲而未遂，並予以查扣。案
    經原審法院於88年11月11日以88年度訴字第1859號案件受理
    。其中上列88年度偵字第20027、20029號被告乙○○被訴販
    賣毒品安非他命予「昌仔」、「大成」、「龍仔」、「春仔
    」、「阿輝」部分，業經本院更五審判決無罪確定，另上列
    88年度偵字第20027、20029號被告乙○○被訴販賣毒品安非
    他命予「龍飛」、「春山」、「大胖」及丙○○部分，則經
    本院更五審以同一案件即上開台灣板橋地方法院檢察署88年
    度偵字第18015號業經起訴並繫屬在先為由，判決該部分不
    受理確定，本院應僅就其餘發回部分加以審理。
乙、上揭犯罪事實一部分：
一、訊據上訴人即被告鄭有來矢口否認有販賣第一、二級毒品之
    犯行，辯稱：案發前伊僅認識乙○○1個多月，雙方並無糾
    紛。伊並不認識丙○○，並沒有販賣安非他命或海洛因予丙○○，伊綽號並不是叫「大包」，扣案之帳單並非伊所有，
    亦非伊所書寫或在伊住處查獲的，伊並亦未販賣海洛因或安
    非他命與他人，帳冊所載之人伊均不認識，0000000000號行
    動電話並非伊所有，0000000000號呼叫器係潘巧淩所申請的
    是她交給伊，但伊根本沒有對外使用，伊之前根本不知道她
    申請呼叫器。而在伊住處查獲的毒品僅係供伊自己吸食使用
    的，至於在乙○○住處查獲的東西與伊無關。更五審時伊是
    為了發洩情緒，根本與事實不符。本件審判從來沒有給伊公
    平的審判機會，所以伊才說都是伊，當時審判時他們居然叫
    法警做偽證，伊不服氣，所以就說都是伊，也跟乙○○這樣
    說，要他說都是伊，除了更五審外，伊都沒有承認云云，訊
    據上訴人即被告乙○○供承有上揭與同案被告甲○○共同販
    賣第二級毒品安非他命之事實，惟堅詞否認有販賣第一級毒
    品海洛因之犯行，辯稱：伊於88年8月11日左右開始和甲○○一起販賣安非他命，賣的對象就是如扣案之帳單所載的那
    些人，扣案帳單上字體較醜的是甲○○所寫，而因甲○○字
    跡較醜，所以請伊代寫。而0000000000號行動電話是甲○○
    所有，丙○○跟甲○○洽購毒品，甲○○就送毒品過去，並
    不是伊叫甲○○送毒品過去，此部分與伊無關。查獲毒品之
    房間是甲○○在使用，從伊租屋處搜索到的海洛因、注射針
    筒是伊吸食用的，其餘都是甲○○販賣安非他命用的，甲○○係對伊不滿才誣指伊有販賣第一級毒品。至0000000000是
    甲○○在使用，000000000 0號行動電話是綽號「大包」在
    使用，均非伊所使用，另000 0000000號呼叫器伊則不清楚
    是誰在用的云云。
二、經查：
（一）、本件係丙○○因毒品案件遭通緝，於88年8月23日晚上7
        時許為警查獲後，向警供述其毒品購自綽號「阿來」之
        被告鄭有來、綽號『排骨』之被告乙○○及綽號「黑豬
        仔」之共犯甲○○，並同意配合查緝毒品來源。旋在警
        方授意下由丙○○撥打甲○○所有由被告乙○○使用之
        電話號碼0000000000號行動電話，佯稱欲購買安非他命
        ，甲○○即依約前往臺北縣蘆洲市○○路97號前之約定
        地點，欲與丙○○交易之際，當場為埋伏警員逮捕而未
        遂，並當場扣得如附表二編號一所示之毒品安非他命1
        包。嗣甲○○供稱係與被告鄭有來、乙○○等人共同販
        賣毒品，警方乃循線先於88年8月24日晚間10時30分許
        ，持臺灣板橋地方法院檢察署檢察官簽發之搜索票，前
        往臺北縣蘆洲市○○路204巷8號搜索查獲被告鄭有來，
        並扣得如附表二編號二、三所示之毒品海洛因、安非他
        命、外包裝，及如附表二編號十三所示被告鄭有來所有
        ，預備供販賣毒品使用之分裝袋，復於同日晚間11時50
        分許，再持臺灣板橋地方法院檢察署檢察官簽發之搜索
        票，前往臺北縣蘆洲市○○路42號2樓查獲被告乙○○
        ，並扣得如附表二編號五、六所示之毒品海洛因、安非
        他命、外包裝及被告鄭有來所有供販賣毒品所用如附表
        二編號八至十二所示之研磨機、分裝匙、電子秤、帳單
        、電話聯絡單，及如附表二編號七所示預備供販賣毒品
        使用之分裝袋等情，此據證人丙○○及查獲警員許炳煌
        分別於警詢、原審法院審理時及本院更（三）審審理時
        證述在卷（見偵字第20029號卷第10頁、原審卷第120頁
        、本院更（三）審卷第154頁），並有搜索票影本、臺
        北市政府警察局刑事警察大隊88年8月24日、25日搜索
        扣押證明筆錄（收據，證明）3紙在卷可稽（見偵字200
        27號卷第4頁至第7頁及偵字第20029號卷第4頁）及如附
        表二編號三至十三所示之毒品、物品扣案可資佐證。
（二）、證人丙○○於警詢時供述：「我從今年（88）7月間施
        用的毒品安非他命及海洛因，是先向綽號『阿來』（即
        被告鄭永來）之男子以每包1公克裝之安非他命1千元價
        格購得，每包1.5分重之海洛因5千元價格，在台北縣蘆
        洲市○○路1家統一超商外購得的。另於幾天後聯絡『
        阿來』在同樣地點購得5千元海洛因。之後『阿來』向
        我說他沒有在賣幾千元的貨（安非他命），如果我有需
        要，至少要買半兩以上的安非他命，他才要賣給我，並
        留下他的小弟叫『黑豬仔』（即同案被告甲○○）的電
        話0000000000號，讓我直接和『黑豬仔』聯絡，我在本
        月份（即8月）開始，分別以每包半兩重之安非他命價
        值1萬元向『黑豬仔』購得。前後共買了4次，每次半兩
        ，前2次是在蘆洲市某處3樓（詳細地址不清楚，且已經
        搬走了）他們租屋處內購得的。」、「經我指認照片中
        之『鄭有來』，就是賣了2次安非他命及海洛因給我之
        人無誤。」、「經我當面指認，『甲○○』就是綽號『
        黑豬仔』，賣了4次安非命給我之人無誤。」、「我知
        道他們還有一個朋友綽號『排骨』之男子和他們在一起
        賣安非他命，因為他曾幫『黑豬仔』甲○○送安非他命
        過來賣給我，而且和甲○○2人曾一起住在已經搬走之
        3樓住處．．．。鄭有來租屋處台北縣蘆洲市○○路204
        巷8號1樓，當時他是和我朋友潘巧凌住在一起」等語（
        見偵字第20029號卷第10頁至第11頁）；而依扣案如附
        表一編號十、二十二、三十五、三十六、八十、九十二
        號所示帳單內載有「碰奶」，被告乙○○、鄭有來及共
        犯甲○○均指稱該「彭（碰）奶」 (台語)者即係丙○○。
（三）、共犯即同案被告甲○○於警詢及檢察官訊問時之供述，
        雖其中關於涉及以共同被告之陳述作為其他共同被告論
        罪之證據部分，未令對方有詰問之機會，不得採為證據
        ，但其餘與共犯無涉之販賣毒品及登載帳冊等事實之陳
        述仍得為證據。共犯即同案被告甲○○於警詢時供稱：
        「我自本年（88）7月底起至8月中旬止，替綽號『阿來
        』將安非他命賣給多人，分別賣給綽號『昌仔』3、4次
        ，每次半兩，收1萬1千元，『龍飛』約4次，每次1兩，
        收2萬2千元，『大成』4次，每次1兩，收2萬2千元，『
        龍仔』約8次，每次1兩，2萬。『彭奶』之丙○○4次，
        分別是1兩、2兩、4兩、5兩，分別收取2萬2千元、4萬
        元、8萬元及10 10萬元。但每次收到的錢都馬上交給『
        阿來』。綽號『春山』、『阿輝』、『大胖』是『排骨
        』介紹認識的，『排骨』並交代我賣安非他命給他們3
        人每兩只能賺1千元。『大成』、『昌仔』、『龍飛』
        及『龍仔』是鄭有來交給我安非他命後才向他們收現金
        」（見88年偵字第20029號卷第13頁背面、第14頁正面
        ）、「我自88年7月底起至8月中旬，替綽號『阿來』將
        安非他命賣給『彭奶』，所收取金錢交給『阿來』。我
        曾欠他人債務11萬多元，綽號『阿來』幫我還清，並每
        個星期給我3至5千元當零用錢花用。綽號『阿來』本名
        鄭有來，『排骨』為乙○○，『彭奶』為丙○○」（見
        偵字第19970號卷第4至6頁）；嗣於檢察官訊問時供稱
        ：警方於88年8月23日所查獲1包安非他命是『排骨』要
        伊交給丙○○，收取1萬元，伊到達三民路97號前，看
        到丙○○，還未交付丙○○，就被警察查獲。伊送安非
        他命1次5百元，均約在加油站旁或蘆洲頂好市場附近，
        『排骨』約好地點，伊負責送貨及收錢。叫伊送貨者係
        『排骨』及『阿來』2人，其餘都是買主；被查獲當天
        係『排骨』要伊將安非他命交給丙○○，叫伊收1萬1千
        5百元，平常沒錢時，『排骨』會給伊3、5千元。有幫
        『阿來』送安非他命，收到金錢要交給『阿來』，伊沒
        錢時『阿來』會給他3、5千元云云（見偵字第19970號
        卷第19至第21頁、第28至30頁），另於88年9月1日檢察
        官偵查時供稱：都是鄭有來打電話給伊，叫伊去向他拿
        安非他命之後送去給彭奶，大約送了2、3次，每次大約
        收1萬1千元到1萬零5百元，收到的錢拿回去交給鄭有來
        ，伊沒有錢的話，他就會給伊3千元或5千元，丙○○是
        直接與鄭永來聯絡，鄭永來才叫伊送去給她云云（見88
        年偵字第20029號卷第45頁背面、第46頁正面）；而被
        告乙○○於警詢時供稱：「我在帳單上第七及十二編號
        所登記的『已入帳大仔』是表示錢已足數交給『大仔』
        ，『大仔』就是鄭有來無訛，帳單上入帳的金額是我送
        到他租處：民族路204巷8號當面交給他。」等語（見88
        年度偵字第20029卷第7頁正面及反面），雖其中除關於
        涉及以共同被告之陳述作為其他共同被告論罪之證據部
        分外，與共犯無涉之販賣毒品及登載帳冊等事實之陳述
        仍得為證據。
（四）、被告鄭有來於本院更五審審理經交互詰問時證稱：「丙○○部分，88年7月我尚未販賣海洛因，他不可能向我
        買1千元安非他命。我是有賣安非他命，我向大包買1兩
        1萬8千元，我賣2萬元，半兩賣1萬元，我賺1千元。我
        都是1兩、半兩賣的，沒有賣小數量。87年我人沒有在
        北監，丙○○這部分也說錯了。丙○○不知我是鄭有來
        人住在何處，這些都是警詢不實在的地方。甲○○部分
        ，我沒有賣那麼多，不可能像甲○○所說的那樣，『排
        骨』是我的下包，不是甲○○說的那樣。我都是賣給帳
        單所寫的那些人，帳單上是我的客人，其他的龍仔、春
        山、昌仔、大胖、龍輝不是我的客人，原審上所寫的人
        名有部分不是我，88年8月前後，丙○○才向我買了約6
        次左右，有時買半兩、有時買1兩，詳情我不大記得，
        丙○○買半兩的次數比較多。丙○○有1次買1兩半的（
        3萬）。」、「88年6月之前我是幫人拿的，我沒有賣給
        丙○○過。是在87年7月底、8月初丙○○才開始向我買
        ，後來是大包找我合夥，才有帳單的存在，因為我要入
        帳給大包，所以帳單上有『大仔』的人名，是一個代號
        表示我錢已給大包了，不是指我，也不是指合夥的人。
        因為我不想留下證據，所以才會那樣寫。」、「一開始
        我要甲○○寫，甲○○字不好看，我才會要乙○○寫，
        一開始我就是叫乙○○的計程車，這部分乙○○說的實
        在，我是太聰明了，我才會那樣做。因為客人的需求，
        所以後來才又賣海洛因。是大包負責買，我負責賣，原
        先大包的客人，就到我這邊來買，海洛因是從有帳單開
        始才開始賣的，賣海洛因沒有多久，我就被抓了。賣海
        洛因半錢1萬元，我的客人我1錢賣2萬元。所有的利潤
        都是我與大包對分的，所以賣海洛因的價錢不一定，因
        為要看是誰的客人，而且對象是誰也有關係，所賣的價
        錢均不一樣，我都是要賣時才包裝，所以被抓時才會1
        小包1小包，最小的量是4分之1錢，我賣5千元。」、「
        安非他命都是賣給我的客人，海洛因大部分是大包的客
        人，大包的客人也有買安非他命及海洛因一起來的，我
        的客人只有丙○○賣過1次海洛因（8月）5千元（2.5分
        ），我是賣安非他命的。帳單上所寫的軟的是海洛因，
        硬的是安非他命，客人都是以外號寫的。」、「只要是
        帳單上所寫的，都是我經手賣的。」、「我的客人不知
        道我人住在何處，所以丙○○所言這部分不實在，丙○○都是向我買安非他命，只有1次向我買海洛因，他說
        是朋友要的，我才又回去拿，到了約定地點交給丙○○
        ，在蘆洲民族路所查獲的毒品是我說的，警察查不到。
        蘆洲處是甲○○說的。我是出事後才知道甲○○與丙○○沒幾歲就已發展是男女朋友。」、「他是帶大包過來
        我才認識的。乙○○與我認識不到1個月（案發前）。
        因為乙○○有時會到光華路吸毒，而我常叫計程車，不
        分長途、短途，1趟我都是給3百元，比乙○○自己跑計
        程車還有利潤，乙○○知道我在賣安非他命，因為光華
        路房子內有安非他命，他也知道我吸食海洛因，但他不
        知道我有在賣海洛因，我用車1天都是10趟以上，只要
        我出去賣毒品都是叫乙○○載。因為「大包」告訴我說
        我要送毒品不要用自己的車，要用大眾交通工具計程車
        ，因為乙○○是吸用海洛因的，所以常會到我那裡去，
        我覺得常出入太複雜，所以我就向乙○○說只要我要用
        車，他就幫我載，我會租光華路的房子最主要是要讓甲○○住的，也可以放安非他命，乙○○要休息也可以，
        乙○○沒有向我買過毒品，但我曾有將用過剩下的1小
        包給乙○○過，我不知道甲○○是否有帶丙○○去過光
        華路，但據我所知應是沒有。」（見本院更（五）審卷
        第248頁至253頁）、「我之前都沒有承認，但這審的時
        候我都把事實全部講出來，我應該認罪的我都認了。我
        承認我有販毒，但是警詢筆錄都亂做。」、「安非他命
        是我的。所有的事情我在這審的時候我都供出，賣是我
        在賣，販賣是我的問題，海洛因、安非他命都有。我都
        有把全部的事實說出來，被告陳（錦坤）是很冤枉的。
        我不冤枉。我在這審所述都是實在。」、「帳單是我叫
        乙○○寫的。我叫他寫他就寫。「大包」就是我的藥頭
        。「大包」並不是我。乙○○並沒有跟我賣。他只是開
        計程車而已。」等語（見本院更 (五)審卷第353頁、第
        464頁），坦承有販賣第一級毒品及第二級毒品之事實
        ，僅堅稱伊非「大包」或「大仔」而已，而查被告鄭有
        來若非確有販賣第一級毒品及第二級毒品之事實，否則
        又何以能就如何販賣毒品之情詳述明確。至被告鄭有來
        雖否認被告乙○○有參與，並以綽號「排骨」是陳信隆
        ，非被告乙○○，惟查被告鄭有來於本院更七審審理時
        供稱伊是有認識綽號「排骨」的人，但綽號「排骨」的
        不是陳信隆，伊之前講綽號「排骨」是陳信隆是亂講的
        云云，而本案綽號「排骨」者，依上揭證人丙○○及共
        犯甲○○所述，本案綽號「排骨」者即係被告乙○○。
        雖於本院審理時，證人丙○○供稱：「（乙○○是否就
        是排骨？排骨是否有戴眼鏡？）我忘記了。我當時是晚
        上、很遠的距離看到他。（當時看到的人多高？）我坐
        在機車上也不是很清楚。（提示證人丙○○88年8月24
        日偵訊筆錄）（為何說打電話跟「排骨」買安非他命？
        ）「黑豬」叫我這樣講的，我看到「黑豬」被打很愧疚
        ，所以這樣講。我只跟「黑豬」買安非他命」云云（見
        本院96年10月3日審理筆錄）。顯與其前所供不符，尚
        非可信。
（五）、被告乙○○於本院更六審審理時經以證人身分交互詰問
        時證稱：伊是有替鄭有來賣安非他命‧‧‧伊曾經幫甲○○拿1包安非他命給丙○○等語（見本院更六審卷第1
        43頁背面、第179頁背面），被告乙○○並坦承有與被
        告鄭有來共同販賣第二級毒品安非他命之事實。
（六）、至證人丙○○、共犯甲○○及被告鄭永來於上開警詢或
        偵查中（共犯甲○○部分）就購買及販賣毒品之時間、
        數量及價金等雖供述有所不一，且與扣案之帳單所載販
        毒紀錄係自88年8月11日等情不符，惟被告鄭有來於本
        院更五審審理時經以證人身分交互詰問時證稱：「丙○○部分，88年7月我尚未販賣海洛因，他不可能向我買1
        千元安非他命。．．．88年8月前後，丙○○才向我買
        了約6次左右，有時買半兩、有時買1兩，詳情我不大記
        得，丙○○買半兩的次數比較多。丙○○有1次買1兩半
        的（3萬）。丙○○都是向我買安非他命，只有1次向我
        買海洛因，他說是朋友要的，我才又回去拿，到了約定
        地點交給丙○○」、「我的客人只有丙○○賣過1次海
        洛因（8月）5千元（2.5分）」等語，且依附表一扣案
        帳冊觀之，編號十、二十二、三十五、八十、九十二及
        一一七記載「碰奶」有購買安非他命6次情事，編號三
        十六亦記載「碰奶」有購買海洛因1次情事，足見證人
        丙○○即該綽號「碰奶」者，係分別向被告等購買安非
        他命6次及海洛因1次。再關於購買之時間，被告鄭永來
        堅稱係在88年8月前後等語，與帳冊記載相符，自堪採
        信。另關於購買毒品之數量，證人丙○○或稱安非他命
        每包1公克係以1千元之價格購得，每包1.5分重之海洛
        因係以5千元之價格購得，或稱安非他命分別以每包半
        兩重1萬元之價格購得，每次半兩云云，於本院審理時
        則稱：「（每次買多少海洛因？）1、2千元。（甲○○
        帳冊上紀錄的88年8月15日的5,000元，是否當時跟他買
        價值5,000元的海洛因？）我不記得」云云（見本院96
        年10月3日審理筆錄）。被告鄭永來亦為相同之陳述，
        而依共犯甲○○上揭供述：或稱買給『彭奶』之丙○○
        4次，分別是1 兩、2兩、4兩、5兩，分別收取2萬2千元
        、4萬元、8萬元及10萬元。或稱每次大約收1萬1千元。
        或稱最後1次要收1萬1千5百元到1萬零5百元不等等語，
        前後及彼此所供均屬不一，亦與被告鄭永來之上開供述
        不合，顯為記憶錯誤所致，是在無反證推翻帳冊書面之
        記載為不實在之情況下，自應以上開帳冊之記載為認定
        之依據，即認定附表一編號三十六記載海洛因之金額5
        千元交易之紀錄應屬正確，證人丙○○向被告等購買毒
        品海洛因之價格為5千元。
（七）、共犯甲○○及被告乙○○均一致供明：扣案記載人名及
        聯絡電話之標籤係由甲○○所寫，扣案記載人名及聯絡
        電話之電話聯絡單係由被告乙○○自標籤抄錄等語（見
        偵字第20029號卷第20頁、本院更（二）審卷第146頁、
        本院更（三）審卷第225頁），互核相符。其上明白記
        載「大仔」聯絡電話、呼叫器為「0000000000、000000
        0000」，而被告鄭有來供承「0000000000」號呼叫器係
        其同居女友潘巧凌所申請而交付供其使用，在伊身上為
        警查獲等語（見偵字第20027號卷第11頁、原審卷第121
        頁、本院上更（一）字第617號卷（一）第160頁、本院
        更（三）審卷第143頁）；證人潘巧凌於本院更（一）
        審審理時亦證稱：「0000000000」呼叫器係伊幫「大包
        」申請，「大包」就是「藥頭」（按指毒品供應者），
        是乙○○之老大，在販賣毒品。因伊積欠「大包」金錢
        ，「大包」要伊替他申請呼叫器等語（見本院上更（一
        ）字第617號卷（一）第145頁）。再者，「0000000000
        」呼叫器係潘巧凌於88年7月30日申請，申請人聯絡電
        話係0000000000，地址為台北縣蘆洲市○○路204巷8號
        1樓等情，有中華國際傳呼股份有限公司89年5月26日中
        總89字第0526－1號函在卷可稽（見原審卷第161頁）。
        而被告鄭有來為警搜索查獲持有毒品地點，亦係台北縣
        蘆洲市○○路204巷8號1樓，該處係被告鄭有來之弟鄭
        有明於88年6月8日承租而供被告鄭有來居住等情，此據
        被告鄭有來供述在卷，並有租賃契約書影本乙份在卷可
        參（見偵字第20027號卷第10頁背面、第34頁至第37頁
        ）。而上開台北縣蘆洲市○○路204巷8號係被告鄭有來
        被查獲時住址，且觀之被告鄭有來警詢筆錄被訊問人年
        籍資料欄亦載明被告鄭有來聯絡電話及呼叫器分別為「
        00000000」、「0000000000」（見偵字第20027號卷第8
        頁、第9頁），衡情若非由被告鄭有來自行陳明，承辦
        警員何能憑以記載，況扣案記載人名及聯絡電話之電話
        聯絡單，其上明白記載「大仔」聯絡電話、呼叫器為「
        0000000000」，參以被告乙○○於警詢中亦指稱扣案帳
        單上「大仔」即被告鄭有來，另共犯甲○○於本院更二
        審時供稱：大包及大仔是同一人等語（本院更（二）審
        卷第102頁），綜上，足徵共犯甲○○、被告乙○○販
        賣毒品之貨主「大仔」即係被告鄭有來無疑。被告鄭有
        來辯稱並非帳單中所載之「大仔」，亦非「大包」云云
        ，無非飾卸之詞，不足採信。而被告鄭有來於本案負責
        第一級毒品海洛因及第二級毒品安非他命之帳務資金運
        用，應堪認定。
（八）、上開扣案之帳單及電話聯絡單，係在台北縣蘆洲市○○
        路42號2樓被告乙○○與共犯甲○○居住處為警查獲，
        有搜索扣押證明筆錄在卷可參（見偵字第20027號卷第7
        頁），而該處係以被告乙○○名義於88年8月17日所承
        租，並支付押金2萬元等情，有租賃契約書影本在卷可
        憑（見偵字第20027號卷第30頁至第32頁）。另扣案之
        系爭帳單亦記載88年8月17日房屋押金20000元」字樣（
        見偵字第20027號卷第20頁），另載明「入7萬現金剩
        1000還要再給大仔25000」（見扣案帳冊編號十一）、
        「入帳大仔25000」（見扣案帳冊編號十二）、「已入
        帳大仔」（見扣案帳冊編號七）、「2萬已入大仔帳」
        、「要再4萬還大仔」（見扣案帳冊編號八）等語，亦
        足作為不利於被告等之認定。
（九）、扣案如附表二編號一所示之白色結晶1包，經送請憲兵
        司令部刑事鑑識中心鑑驗結果，認確係毒品安非他命（
        驗餘淨重15.5968公克），有該中心88年10月8日綱得
        字第13695號鑑驗通知書附卷可稽（見偵字第19970號卷
        第39頁），扣案如附表二編號二、五所示物品及附表三
        編號三、六所示物品經送法務部調查局鑑定結果，認分
        別為毒品海洛因及毒品安非他命，其驗餘淨重及包裝重
        ，詳如附表三編號二、三、五、六所示，有法務部調查
        局88年10月12日陸字第88175140號、88年10月12日
        陸字第88175739號鑑定通知書、89年3月20日陸字第
        89014390號、89年3月20日陸字第89014403號檢驗通
        知書在卷可稽（見原審卷第85頁、第86頁、第189頁、
        第190頁）。上開查獲之毒品安非他命及海洛因，計分
        別重達542.2968公克及102.81公克（驗餘淨重），其數
        量非少，並有如附表二編號七至十三所示之分裝毒品販
        賣用之研磨機、電子秤、分裝袋（大小自0號至4號不等
        ，其中部分已黏貼標籤－2全、4全等用以表明重量）、
        分裝匙、帳單、電話聯絡單等物扣案為憑，以如此數量
        之毒品，顯非僅單純供施用，且又何以備有研磨機、電
        子磅秤及分裝袋等物，並於分裝袋上黏貼標籤，以示重
        量，此顯係作為販賣之用。
（十）、依扣案帳單所示，其上分別載有如附表一所示販賣毒品
        、客戶及金額等情，該帳單內並記載「軟」、「硬」等
        語，而被告鄭有來於警詢中及本院更（五）審審理時亦
        供稱「軟」係指海洛因，「硬」則係指安非他命等語（
        見偵字第20027號卷第11頁背面、本院更（五）審卷第
        249頁），至其嗣後雖否認上情，惟其於警詢之供述，
        經本院更（一）審審理時勘驗該警詢錄音帶結果，內容
        與警詢筆錄記載相符等情，有勘驗筆錄在卷可稽（見本
        院上更（一）字第617號卷（二）第47頁），且其於本
        院更（五）審亦為相同之陳述，足認被告鄭有來上揭供
        述系爭帳單上所載「軟」係指毒品海洛因，「硬」係指
        毒品安非他命等語，尚非無據。並參以海洛因係粉末狀
        ，安非他命為結晶狀，其特性與「軟」、「硬」等名稱
        亦相符合。再者，扣案帳單上每日出貨數量結算，「軟
        」部分係以「錢」，「硬」部分則係以「兩」為計算單
        位，以毒品海洛因與安非他命價格懸殊，而毒品海洛因
        價值不貲，毒品安非他命相較價格較低，則於販賣毒品
        海洛因時以「錢」為計價單位，販賣毒品安非他命時以
        「兩」為計價單位，亦合於交易常情。至共犯甲○○於
        本院更（二）審審理時雖改稱：安非他命係結晶體，有
        時是整塊，分裝時把它敲碎，有些碎塊比較大，稱為「
        硬」，有些比較小塊，稱為「軟」。大塊結晶較貴，小
        塊結晶較便宜云云（見本院更（二）審卷第121頁），
        惟依88年8月13日帳單記載，該日「軟」出貨4錢半，且
        「軟4分之1，5000」有6筆，「軟半」有3筆。另88年8
        月14日帳單記載「軟伍，5000」、「軟半，9000」、「
        軟全，17000」、「軟全，19500」，「全2，半2，伍2
        ，合計3.5」，「硬全，17000」，「硬半，9000」，「
        硬1.5，30000」，該日「軟」出貨3.5錢，而「軟伍」
        有2筆，「軟半」有2筆，「軟全」有2筆，該日「硬」
        出貨3兩，而「硬全」、「硬半」、「硬1.5」各1筆（
        見偵字第20027號卷第21頁），且被告乙○○、共犯甲○○均供述：「伍」是半之一半等語（見本院更（三）
        審卷第123頁），可知「軟4分之1」即「軟伍」係「軟
        」重量4.1錢即0.25錢，價格5千元，「軟半」係「軟」
        重量0.5錢，價格9千元，「軟全」係「軟」重量1錢，
        價格1萬7千元或1萬9千5百元；「硬全」係「硬」重量1
        兩，價格1萬7千元，「硬半」係「硬」重量半兩，價格
        9千元，「硬1.5」係「硬」重量1.5兩，價格3萬元。是
        以「軟」半錢價格為9千元，「硬」半兩價格為9千元，
        價格如此懸殊，足認共犯甲○○前開供稱「軟」、「硬
        」均指安非他命，僅為結晶大小差異，殊非事實，而無
        足取。況被告乙○○於原審法院審理時供稱伊沒有買過
        安非他命等語（見原審卷第16頁、第17頁）；於本院更
        （二）審審理時亦供稱：帳單上客戶「坤」即係伊等語
        （見本院更（二）審卷第45頁、第107頁），且依卷附
        帳單，「坤」部分僅有購買「軟」之記載（按此部分不
        成立犯罪，詳如後述），並無購買「硬」之記載，另採
        集被告乙○○尿液檢驗結果，亦僅有嗎啡陽性反應而無
        安非他命陽性反應，有台北市立療養院煙毒尿液檢驗報
        告書乙紙在卷可參（見原審卷第98頁），亦足認定帳單
        上「軟」應係指海洛因，「硬」則係指安非他命無疑。
        是雖共犯甲○○、被告乙○○僅供承有販賣毒品安非他
        命之事實，惟依前開被告乙○○及共犯甲○○所製作之
        帳單記載販賣之毒品既有「軟」、「硬」2種，且「軟
        」即係海洛因等情，已如前述，是參以證人丙○○之上
        開供述及帳單記載，被告鄭有來、乙○○及共犯甲○○
        係共同販賣毒品海洛因及安非他命無訛。
（十一）、至被告鄭有來固辯稱：1、在伊住處查獲的毒品僅係
        供伊自己吸食使用的，伊沒有販賣毒品﹔2、伊曾因毆
        打過甲○○，甲○○始會誣陷伊，且甲○○及證人丙○○於原審法院審理時亦證稱係因伊毆打過甲○○，甲○○為報復才設詞誣陷云云。3、伊並不認識丙○○，並
        沒有販賣毒品安非他命或海洛因予丙○○云云。惟查：
        1、經警於88年8月24日晚間10時30分許，持檢察官簽發
        之搜索票，前往被告鄭有來位於台北縣蘆洲市○○路20
        4巷8號住處搜索時，扣得如附表二編號二、三所示之毒
        品海洛因、安非他命、外包裝及如附表二編號十三所示
        之分裝袋，而上開扣案之毒品海洛因重達96.46公克（
        驗餘淨重94.23公克）、毒品安非他命重達16.67公克（
        驗餘淨重15.79公克），其數量非少，遠超逾一般供自
        行施用所需持有之數量，被告鄭有來所辯被查獲之毒品
        僅係供己吸食使用云云，要非事實，而無足採。況警方
        於被告乙○○住處亦扣得毒品海洛因重達10.71公克（
        驗餘淨重8.58公克）、毒品安非他命重達544.54公克（
        驗餘淨重510.91公克）及分裝袋、研磨機、分裝匙、電
        子秤等一般供分裝販賣毒品所使用工具，足徵被告鄭有
        來上開所辯不實。2、被告鄭有來雖辯稱係甲○○挾怨
        誣陷的云云，而共犯甲○○於原審法院審理時證稱：鄭
        有來不讓伊吸安非他命，就打伊，到警察局時，伊因他
        打伊就把他供出來云云（見原審卷第37頁）；於本院更
        （三）審審理證稱：伊本來住基隆，鄭有來帶伊來台北
        沒有照顧伊，他也會打伊，所以伊在警察局就說伊替他
        賣安非他命，‧‧‧伊在釣蝦場認識『大包』，『大包
        』拿毒品給伊的。帳單上記載0000000000是何時記載何
        人使用，事隔太久，忘記了。丙○○是我女友，他知道
        伊被鄭有來打，伊在警局有說毒品是向鄭有來拿的。沒
        有賣過海洛因。伊只在88年8月11日到8月24日間賣過毒
        品。租屋處是乙○○和伊在使用，退租也是伊在處理云
        云（見本院更（三）審卷第217頁起）；另被告乙○○
        於本院更（三）審時供稱：「被告鄭有來與本案無關」
        云云（見本院更（三）審卷第227頁），惟查被告鄭有
        來於警詢時供稱：甲○○是伊基隆市八堵之鄰居，平時
        不做事，每次向伊借錢花用，有時不借他會罵他，而他
        誤以為伊不照顧他，才檢舉伊的云云（見偵字第20027
        號偵查卷第11頁背面）；於原審法院審理時改稱：伊打
        過他，因為他吸食安非他命，伊為了他好而打他云云，
        前後供述已有不一，已難遽信。況本件亦有上開扣案帳
        單為憑，共犯甲○○與被告乙　○○當無事先即預測其
        後被告鄭有來會遭查獲涉嫌販賣毒品，而預先寫好帳單
        用以陷害被告鄭有來之理。共犯甲○○、乙○○嗣改稱
        被告鄭有來並未參與販賣毒品犯行，無非係迴護被告鄭
        永來之詞，殊非事實，而無足採。3、被告另辯稱並不
        認識丙○○云云，然查，證人丙○○於警詢時供稱：「
        我從今（88）年7 月間施用的毒品安非他命及海洛因是
        先向綽號『阿來』之男子以每包1公克裝之安非他命新
        台幣1千元之價格購得，每包1.5分重之海洛因新台幣5
        千元購得．．．。知道他（指『阿來』）的本名叫鄭有
        來，大約35 歲左右，住基隆」等語（見偵查卷第20029
        號卷第10 頁正面），而被告鄭有來於本院更五審審理
        時經以證人身分經交互詰問時證稱：88年8月前後，丙○○才向伊買了約6次左右，有時買半兩、有時買1兩，
        詳情伊不大記得，丙○○買半兩的次數比較多。丙○○
        有1次買1兩半的（3萬）。88年6月之前伊是幫人拿的，
        伊沒有賣給丙○○過。是在87年7月底、8月初丙○○才
        開始向伊買，後來是大包找伊合夥，才有帳單的存在，
        因為伊要入帳給大包，所以帳單上有『大仔』的人名，
        是1個代號表示伊錢已給大包了，不是指伊，也不是指
        合夥的人。因為伊不想留下證據，所以才會那樣寫。丙○○都是向伊買安非他命，只有1次向伊買海洛因，他
        說是朋友要的，伊才又回去拿，到了約定地點交給丙○○，在蘆洲民族路所查獲的毒品是伊說的，警察查不到
        。蘆洲處是甲○○說的。伊是出事後才知道甲○○　與
        丙○○沒幾歲就已發展是男女朋友等語，坦承有販賣毒
        品海洛因及安非他命予丙○○之事實，況扣案之帳單亦
        載明丙○○購買毒品之情，足見被告鄭有來前開自白與
        事實相符，自足作為不利於被告鄭有來之認定，被告鄭
        有來嗣後改稱不認識丙○○云云，殊非事實，而無足採
        。至證人丙○○於原審法院審理時改稱：伊沒有用電話
        或其他方式買過毒品云云（見原審卷第39頁）﹔嗣於本
        院更（六）審審理時證稱：伊不認識被告鄭有來，也不
        知道鄭有來住在哪裡。伊沒有向鄭有來買過毒品云云（
        見本院更（六）審卷第143頁），惟與前開證據不符，
        無非係迴護被告鄭永來之詞，要非事實，亦無足採。另
        證人丙○○於警詢時固供稱：伊去年（87）曾和朋友到
        北監探視過『阿來』」等語（見偵查卷第20029號卷第
        10 頁正面），而經原審法院函詢台灣臺北監獄，據函
        覆稱：「本監前受刑人鄭有來於　84年7月21日入監，
        同年11月2日移送宜蘭監獄執行，其接見紀錄資料均已
        一併移轉，請逕行函洽」等語，有台灣臺北監獄89 年3
        月3日北監守戒字第1570號函在卷可憑（見原審卷第77
        頁），嗣經本院前審函詢臺灣宜蘭監獄，據覆稱：「查
        無該犯在台北監獄（84年7月21日至84年11月1日）執行
        期間之接見紀錄資料」等語，有臺灣宜蘭監獄92年4月
        25日宜監宏戒字第0920011316號函在卷可稽（見本院卷
        第43頁），且被告鄭有來曾因肅清煙毒條例案件，於84
        年11月2日入宜蘭監獄執行，87年7月23日因縮短刑期假
        釋出監，有本院出入監簡列表在卷為憑，是以證人丙○○上揭於警詢指稱曾於87年間與朋友到北監探視『阿來
        』云云，核與事實不符，惟此不排除證人丙○○記憶誤
        差所致，且證人丙○○是否曾至北監探視被告鄭有來，
        與本件被告鄭有來是否有販賣毒品並無必然關聯，是其
        上開證詞自不足據為有利於被告鄭有來之認定。
（十二）、被告乙○○固曾辯稱：伊僅受甲○○之託記載帳單，
        甲○○販賣毒品，與伊無關云云，被告鄭有來亦供稱：
        被告乙○○未參與販賣毒品云云。惟查被告乙○○自承
        帳單中較工整部分為其所書寫，此與被告乙○○當庭所
        書寫附卷之字跡比對確為同1人所寫。而其他較潦草之
        部分，被告乙○○供承係共犯甲○○所書寫，亦與共犯
        甲○○所書寫之字跡吻合。衡情被告乙○○填載者佔大
        部分，有帳單在卷可憑，且其中尚有諸多金額之細部計
        算，苟非參與販賣情事，豈有花費工夫於記載帳冊，並
        計算細部之金額，其上揭所辯核與情理及事實不符。況
        共犯甲○○係於88年8月23日夜間遭查獲，而扣案之帳
        單卻記載至88年8月24日，除販賣予證人丙○○1筆外，
        尚載明販賣安非他命予「阿宏」、販賣海洛因予「大胖
        」、「春山」，有系爭帳單扣案可稽，衡情被告乙○○
        如僅係受託記載帳單，而共犯甲○○未將交易情形告知
        被告乙○○（按88年8月24日之帳單，載明『碰奶』硬
        半、未載金額，是次交易顯係因遭警方查獲，乃未及記
        載金額），被告乙○○何能得知交易情形，並將販賣毒
        品之交易自行記入帳單，足見被告乙○○確參與販賣毒
        品無訛。
（十三）、被告乙○○於警詢時固供稱：「大包」約30餘歲，身
        高超過180公分，體格壯碩，留平頭云云；於本院更（
        二）審審理時供稱：伊不知道他（指大包）是誰。他身
        高差不多185至190公分，伊是開計程車時載過他，聊天
        認識的，他有留行動電話號碼給伊云云（見本院更（二
        ）審卷第145頁）；嗣於本院更（六）審審理時供稱：
        『大包』與扣案帳單編號十四所載『大仔』伊不知道是
        否係同一人，帳單是伊寫的沒錯，伊是以0000000000號
        行動電話與『大包』聯絡沒錯，伊是被大包利用，伊被
        警查獲後，大包該支手機就沒使用了云云（見本院更（
        六）審卷第226頁），而證人潘巧凌於原審法院審理時
        證稱：大包30幾歲，沒戴眼鏡，眼睛大大的，理平頭云
        云（見原審卷第216頁），固均核與被告鄭有來之特徵
        不盡相符。然上揭年齡所述與被告鄭有來相符，其餘留
        平頭，沒戴眼鏡，均可隨時改變，眼睛大小，亦屬相對
        之陳述。至身高部分雖不相符，但共犯相互間陳述特徵
        ，有時隨口而說，或迴護故為誘導，應以前揭各證據明
        確顯示該大包或大仔即係被告鄭有來與事實相符。上開
        被告乙○○及證人潘巧凌身高部分所述不符，尚不足為
        被告鄭有來有利之認定。再被告乙○○所供綽號「大包
        」所有之行動電話號碼0000000000，與扣案帳單所載「
        大仔」聯絡電話、呼叫器號碼雖不相同，但本件犯罪之
        時間點係在88年間，正當行動電話電信業蓬勃發展之際
        ，1人擁有數個行動電話門號或呼叫器號碼，乃事所常
        有，自不足以聯絡電話之號碼不同，即遽認為「大仔」
        、「大包」非同一人。
（十四）、共犯甲○○於檢察官偵查時供稱：警方於88年8月23
        日所查獲之該包安非他命是『排骨』要伊交給丙○○，
        收取1萬元，伊到達三民路97號前，看到丙○○，還沒
        把毒品交給丙○○時，就被警察查獲。伊送安非他命1
        次5百元，均約在加油站旁或蘆洲頂好市場附近，『排
        骨』約好地點，伊負責送貨及收錢云云（見偵字第1997
        0號卷），與證人丙○○於警局所陳大致相符，至共犯
        甲○○於警詢時供稱：伊今日（23日）被警方查獲之安
        非他命壹包，是綽號「彭奶」（臺語音）之女與伊所有
        之電話號碼0000000000之行動電話聯絡，約在北縣蘆洲
        鄉○○路97號前，伊要以1萬零5百元賣給她，才因此被
        警方查獲等語，證人丙○○於警詢時亦為相同之供述，
        惟此應係未詳為說明事發經過所致，自應以共犯甲○○
        於檢察官偵查時之供述為可採。再證人丙○○雖係撥打
        行動電話0000000000號與上游毒販聯絡，而該行動電話
        門號乃共犯甲○○所持用，此為共犯甲○○所自承，惟
        亦不排除該電話係由「排骨」即被告乙○○等人使用之
        可能，自難據以認定共犯甲○○於檢察官偵查時之上開
        供詞為不可採。
（十五）、證人甲○○於本院更（五）審審理時雖證稱：伊有販
        賣安非他命，但沒有販賣海洛因，所扣帳單就是記載賣
        安非他命的。『大仔』不是在場之被告鄭有來，伊稱被
        告鄭有來『阿坤』、『阿來』（台語）。伊販賣毒品之
        所得沒有交給被告鄭有來或乙○○，錢都是伊的云云（
        見本院更（五）審卷第183頁至第184頁），於本院更（
        六）審審理時亦證稱：88年8月份伊被警察查獲時，有
        供稱伊與鄭有來、乙○○共同販賣毒品，當時伊所指的
        毒品是安非他命，沒有包含海洛因。在光華路查獲的毒
        品，房間內是我的，是安非他命，其他是乙○○自己在
        吃的，沒有鄭有來的。但是伊沒有跟他們2人共同販賣
        安非他命，伊是與乙○○住在一起，我買回來，請乙○○幫忙送貨。伊跟乙○○有做帳單，扣掉本錢，所得利
        潤2人平分。伊認識被告鄭有來，當初就是他帶我到台
        北來的，他的綽號叫阿來仔，不是叫大包，大包是另外
        1個人，綽號大仔的也不是他，沒有人叫他大包或大仔
        。帳單是伊在記的，乙○○有時也會幫忙記云云，另證
        人丙○○於本院更（六）審審理時證稱：伊是向甲○○
        買安非他命，是伊打電話給他的，伊不認識被告鄭有來
        ，也不知道他住哪裡，伊沒有跟被告鄭有來買過毒品，
        也沒有跟被告乙○○買過獲拿過毒品云云，惟與渠等前
        開證詞及卷附證據不符，顯係空言巧飾，迴謢被告鄭有
        來及乙○○之詞，核非事實，亦不足採。
（十六）、如附表一編號一部份，僅載明1萬5千元，此外並查無
        何其他積極證據足資證明該筆金額係被告等販賣毒品之
        收入，尚難以擬制推測之方法遽認該筆金額係被告等販
        賣毒品之收入；又如附表一編號二十五、二十九、四十
        四、四十八、一一七部分，並未載明金額，且被告等嗣
        均否認犯行，是以該部分實際上究竟有無交易或交易未
        遂，已無法證明，自難遽認被告等有該部分販賣毒品犯
        行；如附表一編號二十六、三十九、五十五、五十六、
        五十七所載，未載明金額，且購買者均載明係被告鄭有
        來（大、大仔）、乙○○（坤），係被告等取用毒品後
        ，為免毒品之數量不符乃登載於帳冊，此據共犯甲○○
        供明在卷（見本院更（二）審卷第123頁），亦不足認
        定被告等此部份有販賣之意圖；另如附表一編號十六、
        十九、三十四、四十六、六十二、七十七、九十一、九
        十八、一０二、一０三、一０六雖分別記載「坤」（指
        被告乙○○）、「大仔」（指被告鄭有來）取用海洛因
        0.5錢或0.25錢，仍交付9千元、5千元不等之價金，且
        被告乙○○於警詢時亦供稱伊約每2天就向『大包』購
        買1次，‧‧‧自農曆春節起至6月初，伊向綽號『大包
        』之男子以每小包海洛因價值3、5千元不等，次數約2
        、3天購買1次，都是以他0000000000號行動電話聯絡，
        但現已停機。大多約在三重市○○路高速公路下交易云
        云（見偵字第18015號卷第6頁、88 年度偵字第20029號
        卷第7頁），惟查如附表一編號十六、十九、三十四、
        四十六、六十二、七十七、九十一、九十八、一０二、
        一０六記載「坤」（指被告乙○○）之日期，係自88年
        8月12日起迄　同年8月23日止，與被告乙○○上揭於警
        詢時所供係自農曆春節起至6月初，向綽號「大包」男
        子購買海洛因等情不符，且衡情乙○○、鄭有來分別為
        第一級毒品交易之出賣人，於買賣雙方之對立關係而言
        ，論理上自無從復為各該次毒品交易之買受人，況該部
        分記載亦不排除係被告等取用毒品後，為免毒品之數量
        不符而登載於帳單，亦難認定被告等涉有此部分販賣毒
        品犯行。至另共犯甲○○　於警詢時固供稱：伊向綽號
        排骨之乙○○購買安非他命，都是以排骨0000000000號
        電話聯絡云云，惟上開帳單並未記載，此並為被告乙○○所否認，且乏其他積極證據證明與事實相符，亦難據
        為認定事實之基礎。
（十七）、上開88年度偵字第18015號起訴書固記載：綽號「大
        包」之成年男子與被告乙○○（被告乙○○部分業經本
        院不另為無罪之諭知，理由詳後述）共同意圖營利，並
        基於概括之犯意聯絡，自88年7月中旬起，在台北縣、
        市等處，連續販賣第二級毒品安非他命予不特定之施用
        安非他命者5次，均先由施用安非他命者與被告鄭有來
        聯繫交易之時、地及價錢，再由被告乙○○負責送貨收
        款，於收得貨款後，由綽號「大包」提供少許毒品海洛
        因予被告乙○○施用等語，並以該部分事實，業據被告
        乙○○於警詢及偵查中之自白，共犯蔡竹林之供述，證
        人即警員陳安隆於原審法院審理時證述警方透過蔡竹林
        以電話聯絡販毒者佯為向其購買第二級毒品，而查獲被
        告乙○○持毒品前來交易未遂之情形，暨當場查扣之第
        二級毒品5包等，為其論據。惟查：
     1、被告乙○○於警詢時固供稱：伊約每2天就向「大包」
        購買1次云云，證人蔡竹林於警詢時亦供稱：伊共向「
        大包」購買20公克安非他命及0.3公克4號海洛因，共計
        2萬5千元云云（見偵字第18015號卷第4頁），惟此為被
        告鄭有來所否認，且卷附帳單亦無關於蔡竹林購買毒品
        之記載，且衡情被告乙○○既與被告鄭有來共同販賣毒
        品，是否仍須向被告鄭有來購買毒品，實非無疑。
     2、證人陳安隆之證詞係關於查獲被告乙○○販賣第二級毒
        品未遂部分之證供，不能證明被告鄭有來（即綽號「大
        包」者）有與被告乙○○共同連續販賣第二級毒品安非
        他命予不特定之施用安非他命者5次。
     3、上開為警查獲之扣案毒品，就被告鄭有來（即綽號「大
        包者」）是否有與被告乙○○共同連續「販賣第二級毒
        品安非他命予不特定之施用安非他命者5次」之待證事
        項，並無必要之關聯，尚難以資為證明被告乙○○上述
        自白係與事實相符之補強證據。
     4、此外，復查無其他積極證據足資證明被告鄭有來確涉有
        此部分公訴人指述之犯行，自難遽為不利於被告鄭有來
        之認定。
（十八）、本件固未能依被告鄭有來及乙○○之供述以認定其等
        究係以如何之價錢販入若干之毒品，以資調查被告等人
        販賣本件毒品究實際獲利若干，惟查買賣毒品並無一定
        之公定價格（屬於市場變動性所生之浮動價格），一般
        亦非公然交易，無論係瓶裝或紙包裝，抑或其他方式之
        包裝，均可以為任意分裝增減其重量或份量，是每次買
        賣之價格恆依買賣雙方之關係深淺、資力、毒品之品質
        及供需情況等而異，本件既無從依被告等人之供述而認
        定本件買賣毒品海洛因究從中獲利若干，然查毒品海洛
        因及安非他命係屬違禁物，政府查緝甚嚴、處罰甚重，
        被告鄭有來及乙○○茍無利得，其等又豈有甘冒重典而
        販賣上揭毒品之理，且觀諸前開扣案帳單，係自88年8
        月11日開始記載，迄88年8月24日止，短短10餘日間即
        記載1百多筆交易，被告鄭有來等販賣第一級毒品海洛
        因收入有47萬8千8百元，販賣第二級毒品安非他命收入
        有69萬零5百元，且出售對象頗多，復須以記載帳單方
        式為之，規模非小，足認被告等確有賺取差價從中牟取
        利益之營利意圖，應堪認定。綜上所述，本件事證明確
        ，被告鄭有來及乙○○2人犯行，均堪認定。
（十九）、至被告鄭有來於本院更七審審理時雖申請傳喚證人甲○○、廖繼照、許炳煌及陳信隆等人到庭，以資證明其
        確無涉犯本件販賣毒品之犯行，惟查涉有共犯本件販賣
        毒品犯行，事證既已明確，且證人甲○○、廖繼照及許
        炳煌等人前於警詢及偵審時均已供述明確在卷，已如前
        述，本院認依刑事訴訟法第196條規定，核無再行傳喚
        之必要，附此敘明。
丙、上揭犯罪事實二部分：
一、訊據被告鄭有來及乙○○均矢口否認有此部分販賣毒品安非
    他命未遂之犯行，被告乙○○辯稱：是綽號「大包」叫伊去
    板橋市○○路與雨農路口將1黑色包包交給1穿白色衣服者，
    伊不知該包物品為何物，也沒有遇到蔡竹林云云﹔被告鄭有
    來辯稱：伊並非綽號「大包」者，且伊根本不認識蔡竹林，
    更無販賣毒品予蔡竹林。0000000000號行動電話並非伊所有
    云云。
二、經查：
（一）、88年7月25日21時30分許，蔡竹林（綽號「大不」）與
        楊立華因毒品案件為警查獲後，蔡竹林供出被告鄭有來
        有販賣毒品之情，並在警方受意下，撥打被告鄭有來所
        有之電話號碼0000000000號行動電話向被告鄭有來購買
        3兩安非他命（每兩2萬3千元），嗣被告鄭有來即以電
        話聯絡被告乙○○至台北縣三重市○○路○道中山高速
        公路下拿取毒品安非他命，並囑被告乙○○將安非他命
        送至台北縣板橋市○○路、雨農路口，交予穿著白衣綽
        號「大不」者即蔡竹林並收取貨款。同日22時30分許，
        被告乙○○攜帶如附表三編號十四之安非他命（毛重21
        0公克、驗餘共淨重106.3公克）至板橋市○○路142巷
        口欲交付毒品安非他命予蔡竹林之際，為警當場查獲而
        未遂，並查扣上開毒品安非他命等情，此據證人蔡竹林
        於警詢時指證明確在卷（證人蔡竹林已於90年11月20日
        死亡，有本院戶役政等資訊查詢表附個人基本資料查詢
        結果在卷可參），並有毒品安非他命5包扣案可稽，而
        該安非他命經送請法務部調查局鑑定結果，認具甲基安
        非他命成分（驗餘淨重計106.3公克），此有該局94年6
        月24調科壹字第09462102870號檢驗通知書乙紙附卷可
        參（見本院94年度上更（一）字167號卷第23頁）。
（二）、另證人即查獲本案之警員陳安隆於原審法院審理時證稱
        ：我們在現場埋伏，當時蔡竹林在我們車上有跟被告乙○○電話聯絡，並在電話中提及安非他命的重量，並約
        到保齡球館內，但送貨之人不願下車，發現他準備開走
        了，我們即跟蹤被告乙○○，一直到轉角之超商被告乙○○下車，我們即上前逮捕，被告乙○○一直不承認，
        還稱行動電話不是他的，後來電話響起來，我們就接起
        電話跟對方講，我是乙○○之朋友，乙○○上廁所，電
        話留在這，對方看情形不對就將電話掛掉，乙○○才承
        認有幫忙運送安非他命，數量、金額則不知道，只是幫
        人家拿過來，並且帶我們將安非他命找出來，他是把安
        非他命藏在座墊下用磁鐵吸住云云，被告乙○○對證人
        陳安隆上開證詞並表示無意見（見原審卷（一）第141
        頁、第142頁）。是依證人陳安隆之證言，已足徵被告
    　　乙○○於送交上開經查獲之5包安非他命時，已知悉該
        等物品係毒品，否則又何以將上開物品藏置在計程車座
        墊下，並以磁鐵吸住，以避免遭發現查獲，被告乙○○
        所辯並不知道受託所送之物為毒品云云，要係卸責之詞
        ，而無足採。再者，上開綽號「大包」者即為被告鄭有
        來，已如前述，是被告乙○○及鄭有來2人均參與此部
        分犯行，被告2人上揭所辯，要係飾卸刑責之詞，均非
        事實，而無足採。綜上所述，事證明確，被告鄭有來及
        乙○○2人此部分犯行，亦堪認定。
參、按毒品危害防制條例全文36條，業於92年6月6日經立法院修
    正通過，總統於92年7月9日公布，並自93年1月9日開始施行
    。查被告行為後，上開條例雖經修正，然新法第4條除增設
    製造、運輸、販賣第四級毒品者，處3年以上10年以下有期
    徒刑，得併科新臺幣3百萬元以下罰金外，其餘關於販賣第
    一、二級毒品之構成要件及刑度均未作修改，茲因本條例雖
    僅就部分條文進行修正，然既係就全文條文重新公布，即應
    認為其全文均已修正，自有新舊法比較之問題，而經比較新
    舊法第4條第1、2項結果，因修法前後之構成要件及刑度均
    無不同，依刑法第2條第1項規定，應適用行為時即修正前之
    舊法處斷。是核被告等所為，其中販賣海洛因既遂部分，係
    犯修正前毒品危害防制條例第4條第1項之販賣第一級毒品罪
    ，販賣安非他命既遂部分（88年8月23日販賣安非他命予丙○○及88年7月25日販賣安非他命予蔡竹林之犯行除外），
    係犯修正前同條第2項之販賣第二級毒品罪。再被告等與共
    犯甲○○於88年8月23日晚間販賣第二級毒品安非他命與丙○○及於88年7月25日販賣安非他命予蔡竹林部分，因丙○○及蔡竹林係在警方監控下偽稱欲購買，實際上並無購買毒
    品之真正意思，惟被告等與共犯甲○○既有販賣毒品之故意
    ，且依約攜帶毒品安非他命前往交易，已著手實施販毒之行
    為，且共犯甲○○及被告乙○○分別攜帶毒品到達現場即遭
    埋伏之警員當場逮捕，事實上不能完成買賣毒品之行為，其
    行為仍屬未遂之程度，應論以未遂罪。是被告等於88年8 月
    23日販賣安非他命予丙○○以及88年7月25日販賣安非他命
    予蔡竹林部分，係犯同條例第4條第6項、第2項之販賣第二
    級毒品未遂罪。至被告等販賣第一級、第二級毒品前後非法
    持有第一級、第二級毒品之低度行為，分別為販賣第一級毒
    品、第二級毒品之高度行為所吸收，不另論罪。被告等與共
    犯甲○○就上開犯罪事實一之犯行，被告等就上開犯罪事實
    二之犯行，有犯意之聯絡及行為之分擔，應論以共同正犯。
    而查被告行為後，刑法第56條連續犯之規定，業於94年2 月
    2日修正公布刪除，並於95年7月1日施行，本件被告等基於
    概括犯意，以相似之手段，在緊接之時間，各先後多次販賣
    第一級毒品、第二級毒品既遂及未遂犯行，各時間緊接，手
    段相似，而犯構成要件相同之罪名，顯均係基於概括之犯意
    反覆為之，各為連續犯，依修正前刑法第56條之規定，本各
    應依連續犯之規定論以一連續販賣第一級毒品罪及一連續販
    賣第二級毒品罪，惟因行為後新法業已刪除連續犯之規定，
    此刪除雖非犯罪構成要件之變更，但顯已影響行為人刑罰之
    法律效果，自屬法律有變更，依刑法第2條第1項規定，比較
    新、舊法結果，仍應適用較有利於被告等之行為時法即舊法
    ，論以連續犯之一連續販賣第一級毒品罪及一連續販賣第二
    級毒品罪（參照最高法院95年第8次刑事庭會議決議），並
    依法加重其刑（至販賣第一級毒品法定本刑為死刑、無期徒
    刑部分，販賣第二級毒品法定本刑為無期徒刑部分，依刑法
    第65條第1項規定不得加重，僅就其餘法定本刑加重其刑）
    。又被告等因就上開販賣第一級毒品及第二級毒品犯行具有
    修正前連續犯關係，應僅各論以既遂一罪，而其中附表一編
    號四、二十三、二十四、四十一、六十四、六十六、七十四
    、九十九、一一三部分，係以一販賣行為，同時販賣第一級
    毒品海洛因及第二級毒品安非他命，係一行為同時觸犯毒品
    危害防制條例第4條第1項之販賣第一級毒品罪及同條第2項
    之販賣第二級毒品罪，為想像競合犯，應依刑法第55條之規
    定，從一重之連續販賣第一級毒品罪處斷，至被告行為後，
    刑法第55條想像競合犯之規定，雖於94年1月7日修正公布，
    並於95年7月1日施行，增列但書規定「但不得科以較輕罪名
    所定最輕本刑以下之刑」，惟此僅係想像競合犯科刑之限制
    ，為法理之明文化，非屬法律之變更（參照最高法院95 年
    第8次刑事庭會議決議），自無新、舊法比較之問題，附此
    敘明。至被告鄭有來關於「上開事實欄二部分」以及「如附
    表一所示販賣安非他命與『龍飛』、『春山』、『大胖』及
    丙○○以外部分」之犯行，雖未據起訴，惟此等部分與公訴
    人起訴被告鄭有來犯罪事實間，具有修正前連續犯之裁判上
    一罪關係，為起訴效力所及，自應併予審理。另被告乙○○
    關於「上開事實欄二部分」之犯行（上列88年度偵字第
    20027、20029號關於乙○○被訴販賣安非他命與「龍飛」、
    「春山」、「大胖」及丙○○部分業經判決不受理確定），
    雖未據起訴，惟此等部份與公訴人起訴之被告乙○○犯罪事
    實間（88年度偵字第18015號），具有修正前連續之裁判上
    一罪關係，為起訴效力所及，自亦應併予審理。
肆、原審就被告鄭有來及乙○○2人予以論罪科刑（88年訴字第
    1912號），固非無見。惟：（一）、原判決事實及理由欄認
    定被告等連續販賣第二級毒品，但主文漏未記載連續，尚有
    疏漏。（二）、按毒品危害防制條例第19條第1項規定，犯
    第4條之罪者，其供犯罪所用或因犯罪所得之財物，應沒收
    之，係採義務沒收主義，自應優先於刑法第38條第1項第2款
    、第3款之規定而為適用，原判決認扣案之研磨機、分裝匙
    、電子秤、帳單及電話聯絡單等係被告所有供販賣第一、二
    級毒品所用之物，自應優先適用毒品危害防制條例第19 條
    第1項之規定諭知沒收，原判決誤依刑法第38條第1項第2款
    宣告沒收，非無違誤。（三）、原判決就附表一編號四、二
    十三、二十四、四十一、四十四、六十四、六十六、七十四
    、九十九、一一三部分，漏未依想像競合論以一罪，亦有未
    合。（四）、被告等販賣海洛因所得為47萬8千8百元，販賣
    安非他命所得為69萬零5百元，原判決認定被告等人販賣海
    洛因所得為61萬3千3百元，販賣安非他命所得有1百萬7千元
    ，核與事實不符，亦有未洽。（五）、毒品外包裝有防止毒
    品裸露、逸出及潮濕之功用，亦便於攜帶販賣，為供販賣所
    用之物，雖未扣案，亦係供被告等販賣毒品所用之用，原判
    決未依毒品危害防制條例第19條第1項之規定諭知沒收，亦
    欠允當。（六）、原判決（88年度訴字第1912號）就被告等
    所犯上開事實二部分未併予審酌，亦有違誤（按原審88年度
    訴字第1859號判決認定該部分不能證明被告乙○○犯罪，亦
    有違誤，詳如後述）。（七）、原判決就被告等於88年8 月
    23日販賣毒品安非他命予丙○○部分係屬未遂犯，未予論斷
    ，亦有未當。至被告行為後，法律有變更者，依修正前刑法
    第2條第1項之規定，以適用裁判時法為原則，如行為時法有
    利於行為人，則例外適用行為時法；依修正後刑法第2條第1
    項規定，以適用行為時法為原則，惟如裁判時法有利於行為
    人，則例外的適用裁判時法。以往實務見解，認原判決未及
    比較適用新舊法時，上訴後，雖比較結果以舊法有利於行為
    人，而原判決別無其他撤銷事由，仍應由本院以此為由撤銷
  　改判。惟修正後之規定係以適用行為時法為原則，因此原判
    決雖未及此比較適用，然上訴本院後，經比較新舊法，行為
    後之法律並非較有利於行為人，仍應適用行為時法，則原判
    決適用行為時法即無不當，自不構成撤銷之事由，本件被告
    等所犯上開之罪，經比較新舊法結果，應適用舊法連續犯之
    規定，此均與原判決適用之法律相同，就此部分自不構成撤
    銷之事由，附此敘明。是被告鄭有來上訴意旨否認犯行，暨
    被告乙○○上訴意旨否認有販賣第一級毒品犯行，並指摘原
    判決關於販賣第二級毒品罪部分量刑過重，雖均無足取，然
    原判決關於此部分既有上開可議，要屬無可維持，應予撤銷
    改判。原判決（88年度訴字第1859號）就被告乙○○關於上
    開事實二部分，未為詳究，遽為被告乙○○無罪之諭知，亦
    有違誤。檢察官上訴意旨執此指摘原判決不當，為有理由，
    應予撤銷改判。爰審酌被告鄭有來及乙○○之素行、犯罪之
    動機、目的、手段，持有之毒品數量非少，所販賣之毒品次
    數甚多，助長毒品泛濫，對國人身心健康與社會治安影響甚
    鉅及犯罪後之態度等一切情狀，分別量處如主文第2項、第3
    項所示之刑，並依刑法第37條第2項之規定，宣告褫奪公權8
    年（刑法第37條第2項雖經修正，然新舊法比較之結果，修
    正後並無較有利於被告，則依95年7月1日施行之刑法第2條
    第1項前段，適用行為時即修正前刑法第37條第2項之規定）
    。扣案如附表二編號一、二、三、五、六、十四所示之海洛
    因及安非他命，為查獲之毒品，並同依修正前毒品危害防制
    條例第18條第1項前段，宣告沒收銷燬之。扣案如附表二編
    號一、二、三、五、六、十四所示之毒品外包裝，編號八至
    十二所示研磨機、分裝匙、電子秤、帳單、電話聯絡單等物
    ，係被告等所有供犯販賣第一級、第二級毒品所用之物，應
    依修正前同條例第19條第1項規定宣告沒收。扣案如附表二
    編號七、十三所示分裝袋，尚未使用於包裝毒品，係被告等
    所有，供犯罪預備之用，應依刑法第38條第1項第2款規定宣
    告沒收。扣案如附表所示販賣第一級毒品海洛因所得財物47
    萬8千8百元，販賣第二級毒品安非他命所得財物69萬零5 百
    元，應依修正前毒品危害防制條例第19條第1項規定宣告沒
    收，如全部或一部不能沒收時，以其財產抵償之。至其餘為
    警查獲如附表三編號四所示之吸食器、注射針筒等物，係供
    施用毒品所用之物，與被告等販賣毒品無關，且非違禁物，
    自無從於本案宣告沒收。至如附表三所示之行動電話、呼叫
    器，並未扣案，且無法證明尚屬存在而未滅失，爰不予宣告
    沒收。
伍、公訴意旨（88年度偵字第18015號）另以：被告乙○○與綽
    號「大包」之成年男子共同意圖營利，並基於概括之犯意聯
    絡，自88年7月中旬起，在台北縣、市等處，連續　販賣第
    二級毒品安非他命予不特定之施用安非他命者5次，均先由
    施用安非他命者與鄭有來聯繫交易之時、地及價錢，再由被
    告乙○○負責送貨收款，於收得貨款後，由鄭有來提供少許
    毒品海洛因予被告乙○○施用。因認被告乙○○另涉犯毒品
    危害防制條例第4條第2項之販賣第二級毒品罪嫌云云。惟查
    ：
（一）、按被告或共犯之自白，不得作為有罪判決之唯一證據，
        仍應調查其他必要之證據，以察其是否與事實相符，刑
        事訴訟法第156條第2項定有明文，其立法旨意乃在防範
        被告或共犯自白之虛擬致與真實不符，故對自白在證據
        上之價值加以限制，明定須藉補強證據以擔保其真實性
        。而所謂補強證據，則指除該自白或不利於己之陳述本
        身之外，其他足以證明自白之犯罪事實確具有相當程度
        真實性之證據而言，雖所補強者，非以事實之全部為必
        要，但亦須因補強證據與自白之相互利用，足使犯罪事
        實獲得確信者，始足當之。又刑事訴訟法上所謂認定犯
        罪事實之證據，係指足以證明被告確有犯罪行為之積極
        證據而言，該項證據必須適合於被告犯罪事實之認定，
        始得採為斷罪之依據。
（二）、公訴人據以認定被告乙○○與綽號「大包」者共同販賣
        安非他命之事實，無非係以該部分事實，業據被告乙○○於警詢及偵查中之自白，證人蔡竹林之供述，證人即
        警員陳安隆於原審法院審理時證述警方授意蔡竹林以電
        話聯絡販毒者，佯欲向其購買毒品安非他命，因而查獲
        被告乙○○持毒品前來交易未遂之情形，暨當場查扣之
        第二級毒品5包等，為其認定之依據。
（三）、惟上述證據資料，除被告乙○○之自白外，證人陳安隆
        所證述僅為關於查獲被告乙○○販賣第二級毒品未遂部
        分之證供，蔡竹林於警詢及偵審時則係供稱其前係向綽
        號「大包」者購買毒品海洛因及安非他命施用，查獲前
        未見過被告乙○○云云（見第18015號偵查卷第3、4、2
        4、25頁，第1審卷第44、45頁），暨被告乙○○因販賣
        第二級毒品未遂為警查獲之上開扣案毒品，與被告乙○○與綽號「大包」者共同連續「販賣第二級毒品安非他
        命予不特定之施用安非他命者5次」之待證事項，並無
        必要之關聯，尚難以資為證明被告乙○○上述自白係與
        事實相符之補強證據。
（四）、此外，復查無其他積極證據足資認定被告乙○○涉有上
        開公訴人指訴之販賣第二級毒品犯行，被告乙○○此部
        分犯罪事實自屬不能證明，惟公訴人認此部分與被告乙○○前開論罪科刑部分，有修正前刑法第56條裁判上一
        罪之連續犯關係，爰不另為無罪之諭知。
六、公訴意旨（88年度偵字第20027號、第20029號）另以：被告
    鄭有來與乙○○（乙○○被訴販賣安非他命與「昌仔」、「
    大成」、「龍仔」、「春仔」、「阿輝」部分（業經判決無
    罪確定－88年度偵字第20027、20029號），共同意圖營利，
    並基於概括之犯意聯絡，自88年7月間起至88年8月止，前後
    多次以1萬零5百元至1萬1千元之價格，販賣半兩左右之安非
    他命予「昌仔」、「大成」、「龍仔」、「春仔」、「阿輝
    」，並均利用基於共同犯意聯絡之甲○○代為遞送安非他命
    至台北縣蘆洲市○○路附近，與前開買受人等交易，因認被
    告鄭有來就此部分亦涉犯毒品危害防制條例第4條第2項之販
    賣第二級毒品罪嫌云云。惟查：公訴人據以認定被告鄭有來
    涉有上開犯行，無非係以共犯甲○○之供述及扣案之毒品安
    非他命、帳單為其主要論據。惟訊據被告鄭有來堅決否認涉
    有上開犯行，辯稱：伊並未販賣第二級毒品安非他命予綽號
    「昌仔」、「大成」、「龍仔」、「春仔」、「阿輝」云云
    。經查：
（一）、按被告或共犯之自白，不得作為有罪判決之唯一證據，
        仍應調查其他必要之證據，以察其是否與事實相符，刑
        事訴訟法第156條第2項定有明文，其立法旨意乃在防範
        被告或共犯自白之虛擬致與真實不符，故共犯之自白在
        證據上之價值加以限制，明定須藉補強證據以擔保其真
        實性。
（二）、扣案之帳單所載販毒紀錄始自88年8月11日，其上並無
        關於公訴人所指被告鄭有來於上開期間販賣毒品安非他
        命予綽號「昌仔」、「大成」、「龍仔」、「春仔」、
        「阿輝」之紀錄。
（三）、共犯甲○○於警詢時固供稱：伊自今年（88）年7月底
        起至8月中旬止，替綽號『阿來』者將安非他命賣給多
        人，分別賣給綽號『昌仔』3、4次，每次半兩，收1萬1
        千元。．．．。『大成』4次，每次1兩，收2萬2千元。
        『龍仔』約8次，每次1兩，2萬元。．．．但每次收到
        的錢都馬上交給『阿來』。綽號『春山』、『阿輝』．
        ．．是『排骨』介紹認識的，『排骨』並交代伊賣安非
        他命給他們3人每兩只能賺1千元。『大成』、『昌仔』
        ．．．及『龍仔』是鄭有來交給伊安非他命，才向他們
        收現金云云（見88年偵字第20029號卷第13頁背面及第1
        4頁正面），嗣於檢察官偵查時供稱：都是鄭有來打電
        話給伊叫伊去向他拿安非他命之後送去給他們，『昌仔
        』大約送了2、3次，每次大約收1萬1千元到1萬零5百元
        ，．．．『大城』、『龍仔』、．．．等也大約這個價
        錢及次數，收到的錢拿回去交給鄭有來。我沒有錢鄭有
        來就會給伊3千元或5千元云云（見8偵字第20029號卷第
        45頁背面及第46頁正面），惟查關於涉及以共同被告之
        陳述作為其他共同被告論罪之證據部分，未令對方有詰
        問之機會，未踐行刑事訴訟法有關人證之調查程序，不
        得採為證據。況依卷附其他資料，亦無補強證據足資認
        定被告鄭有來涉有前開犯行。
（四）、至扣案之安非他命係於88年8月間查獲，亦非得作為公
        訴人所指被告鄭有來於88年7月間販賣安非他命之佐證
        。
（五）、此外，復查無其他積極證據足資認定被告鄭有來涉有上
        開公訴人指訴之販賣第二級毒品犯行，被告鄭有來此部
        分犯罪事實自屬不能證明，惟因公訴人認此部分與被告
        乙○○前開論罪科刑部分，有修正前刑法第56條裁判上
        一罪之連續犯關係，爰不另為無罪之諭知。
據上論斷，應依刑事訴訟法第369條第1項前段、第364條、第299
條第1項前段、修正前毒品危害防制條例第4條第1項、第2項、第
18條第1項前段、第19條第1項、刑法第11條、第2條第1項前段、
第28條、修正前刑法第56條、第55條、第37條第2項、刑法第38
條第1項第2款、判決如主文。
本案經檢察官呂建昌到庭執行職務。
中　　華　　民　　國　　96　　年　　10　　月　　24　　日
　　　　　　　　　刑事第七庭審判長法　官　黃麗生
　　　　　　　　　　　　　　　　  法　官　林勤純
　　　　　　　　　　　　　　　　  法　官　江國華
以上正本證明與原本無異。
如不服本判決，應於收受送達後10日內向本院提出上訴書狀，其
未敘述上訴之理由者並得於提起上訴後10日內向本院補提理由書
（均須按他造當事人之人數附繕本）。
                                  書記官  陳玉嬋
中　　華　　民　　國　　96　　年　　10　　月　　25　　日
附錄：本案論罪科刑法條全文（92年6月6日修正前）
毒品危害防制條例第4條第1項、第2項
製造、運輸、販賣第1級毒品者，處死刑或無期徒刑；處無期徒
刑者，得併科新臺幣一千萬元以下罰金。
製造、運輸、販賣第 2 級毒品者，處無期徒刑或七年以上有期徒
刑，得併科新臺幣七百萬元以下罰金。
附表一：
┌────┬───┬──┬──────────┬──────┬─────┐
│編號    │時  間│毒品│購買毒品之名稱及數量│價金新台幣  │備      註│
│        │      │買方│                    │            │          │
├────┼───┼──┼──────────┼──────┼─────┤
│   一   │8.10.│阿明│                    │1萬5千元    │不構成犯罪│
│        │      │    │                    │            │          │
├────┼───┼──┼──────────┼──────┼─────┤
│   二   │8.11.│家興│海洛因一錢（1/2，1/ │1萬7千元    │          │
│        │      │    │2）                 │            │          │
├────┼───┼──┼──────────┼──────┼─────┤
│   三   │8.11.│大城│海洛因0.25錢（1/4 ）│5千元       │          │
│        │      │    │                    │            │          │
├────┼───┼──┼──────────┼──────┼─────┤
│   四   │8.11.│阿峰│海洛因1錢（軟全）   │2萬元       │一行為犯數│
│        │      │    ├──────────┼──────┤罪，成立想│
│        │      │    │安非他命1.5兩（軟全 │2萬4千元    │像競合犯  │
│        │      │    │半）                │            │          │
├────┼───┼──┼──────────┼──────┼─────┤
│   五   │8.11.│鴻仁│海洛因0.5錢（軟半） │8千元       │          │
│        │      │    │                    │            │          │
├────┼───┼──┼──────────┼──────┼─────┤
│   六   │8.11.│一只│安非他命1兩（硬全） │1萬零5百元  │          │
│        │      │    │                    │            │          │
├────┼───┼──┼──────────┼──────┼─────┤
│   七   │8.11.│小杰│海洛因（軟）        │5千元       │          │
├────┼───┼──┼──────────┼──────┼─────┤
│   八   │8.11.│小高│安非他命0.5兩（硬半 │1萬元       │          │
│        │      │    │）                  │            │          │
├────┼───┼──┼──────────┼──────┼─────┤
│   九   │8.11.│宗阿│海洛因0.5錢（軟半） │1萬元       │          │
│        │      │    │                    │            │          │
├────┼───┼──┼──────────┼──────┼─────┤
│   十   │8.11.│碰奶│安非他命0.5兩（硬半 │1萬元       │          │
│        │      │    │）                  │            │          │
├────┼───┼──┼──────────┼──────┼─────┤
│  十一  │8.12.│大城│海洛因（軟）        │5千元       │          │
├────┼───┼──┼──────────┼──────┼─────┤
│  十二  │8.12.│大胖│海洛因（軟）        │5千元       │          │
├────┼───┼──┼──────────┼──────┼─────┤
│  十三  │8.12.│阿萬│安非他命1兩（硬１） │2萬元       │          │
│        │      │    │                    │            │          │
├────┼───┼──┼──────────┼──────┼─────┤
│  十四  │8.12.│阿楞│安非他命（硬）      │6千元       │          │
├────┼───┼──┼──────────┼──────┼─────┤
│  十五  │8.12.│春山│海洛因0.5錢（軟半） │9千元       │          │
│        │      │    │                    │            │          │
├────┼───┼──┼──────────┼──────┼─────┤
│  十六  │8.12.│ 坤 │海洛因0.5錢（軟半） │9千元       │不構成犯罪│
│        │      │    │                    │            │          │
├────┼───┼──┼──────────┼──────┼─────┤
│  十七  │8.13.│大胖│海洛因0.25錢（軟1/4 │5千元       │          │
│        │      │    │）                  │            │          │
├────┼───┼──┼──────────┼──────┼─────┤
│  十八  │8.13.│阿弟│海洛因0.25錢（軟1/4 │5千元       │          │
│        │      │    │）                  │            │          │
├────┼───┼──┼──────────┼──────┼─────┤
│  十九  │8.13.│ 坤 │海洛因0.25錢（軟1/4 │5千元       │不構成犯罪│
│        │      │    │）                  │            │          │
├────┼───┼──┼──────────┼──────┼─────┤
│  二十  │8.13.│春山│海洛因0.25錢（軟1/4 │5千元       │          │
│        │      │    │）                  │            │          │
├────┼───┼──┼──────────┼──────┼─────┤
│ 二十一 │8.13.│米偶│海洛因0.25錢（軟1/4 │5千元       │          │
│        │      │    │）                  │            │          │
├────┼───┼──┼──────────┼──────┼─────┤
│ 二十二 │8.13.│碰奶│安非他命0.5兩（硬半1│1萬元       │          │
│        │      │    │）                  │            │          │
├────┼───┼──┼──────────┼──────┼─────┤
│ 二十三 │8.13.│阿峰│海洛因0.5錢（軟半） │4千5百元    │一行為犯數│
│        │      │    │                    │            │罪，成立  │
│        │      │    ├──────────┼──────┤想像競合犯│
│        │      │    │安非他命2兩（硬全） │4萬元       │          │
│        │      │    │                    │            │          │
├────┼───┼──┼──────────┼──────┼─────┤
│ 二十四 │8.13.│宏仁│海洛因0.5錢（軟半） │5千元       │一行為犯數│
│        │      │    │                    │            │罪，成立  │
│        │      │    ├──────────┼──────┤想像競合犯│
│        │      │    │安非他命1兩（硬全） │2萬元       │          │
│        │      │    │                    │            │          │
├────┼───┼──┼──────────┼──────┼─────┤
│ 二十五 │8.13.│ 呆 │海洛因0.25錢（軟1/4 │未載金額    │不構成犯罪│
│        │      │    │）                  │            │          │
├────┼───┼──┼──────────┼──────┼─────┤
│ 二十六 │8.13.│ 大 │海洛因0.5錢（軟半） │未載金額    │不構成犯罪│
│        │      │    │                    │            │          │
├────┼───┼──┼──────────┼──────┼─────┤
│ 二十七 │8.14.│大胖│海洛因0.25錢（軟伍）│5千元       │          │
│        │      │    │                    │            │          │
├────┼───┼──┼──────────┼──────┼─────┤
│ 二十八 │8.14.│阿峰│海洛因1錢（軟全）   │1萬7千元    │          │
├────┼───┼──┼──────────┼──────┼─────┤
│ 二十九 │8.14.│ 呆 │海洛因0.5錢（軟半） │未載金額    │不構成犯罪│
│        │      │    │                    │            │          │
├────┼───┼──┼──────────┼──────┼─────┤
│  三十  │8.14.│阿達│海洛因1錢（軟全）   │1萬9千5百元 │          │
│        │      │    │                    │            │          │
├────┼───┼──┼──────────┼──────┼─────┤
│ 三十一 │8.14.│和尚│安非他命1兩（硬全） │1萬7千元    │          │
│        │      │    │                    │            │          │
├────┼───┼──┼──────────┼──────┼─────┤
│ 三十二 │8.14.│大城│安非他命0.5兩（硬半 │9千元       │          │
│        │      │    │）                  │            │          │
├────┼───┼──┼──────────┼──────┼─────┤
│ 三十三 │8.14.│大胖│海洛因0.25錢（軟伍）│5千元       │          │
│        │      │    │                    │            │          │
├────┼───┼──┼──────────┼──────┼─────┤
│ 三十四 │8.14.│ 坤 │海洛因0.5錢（軟半） │9千元       │不構成犯罪│
│        │      │    │                    │            │          │
├────┼───┼──┼──────────┼──────┼─────┤
│ 三十五 │8.14.│碰奶│安非他命1.5兩（硬1.5│3萬元       │          │
│        │      │    │）                  │            │          │
├────┼───┼──┼──────────┼──────┼─────┤
│ 三十六 │8.15.│碰奶│海洛因0.25錢（軟伍）│帳單記載5千 │          │
│        │      │    │                    │元，實際上僅│          │
│        │      │    │                    │交易2千元   │          │
├────┼───┼──┼──────────┼──────┼─────┤
│ 三十七 │8.15.│大城│海洛因0.5錢（軟半） │9千元       │          │
│        │      │    │                    │            │          │
├────┼───┼──┼──────────┼──────┼─────┤
│ 三十八 │8.15.│一只│安非他命0.5兩（硬半 │1萬元       │          │
│        │      │    │）                  │            │          │
├────┼───┼──┼──────────┼──────┼─────┤
│ 三十九 │8.15.│ 坤 │海洛因0.25錢（軟伍）│未載金額    │不構成犯罪│
│        │      │    │                    │            │          │
├────┼───┼──┼──────────┼──────┼─────┤
│  四十  │8.15.│大胖│海洛因0.25錢（軟伍）│5千元       │          │
│        │      │    │                    │            │          │
├────┼───┼──┼──────────┼──────┼─────┤
│ 四十一 │8.15.│鴻明│海洛因0.25錢（軟伍）│5千元       │一行為犯數│
│        │      │    │                    │            │罪，成立  │
│        │      │    ├──────────┼──────┤想像競合犯│
│        │      │    │安非他命0.5兩（硬半 │5千元 　　  │          │
│        │      │    │）                  │            │          │
├────┼───┼──┼──────────┼──────┼─────┤
│ 四十二 │8.15.│阿熊│安非他命（硬）      │5千元       │          │
├────┼───┼──┼──────────┼──────┼─────┤
│ 四十三 │8.15.│阿萬│海洛因0.25錢（軟伍）│5千元       │          │
│        │      │    │                    │            │          │
├────┼───┼──┼──────────┼──────┼─────┤
│ 四十四 │8.15.│阿郎│海洛因0.25錢（軟伍）│未載金額    │          │
│        │      │    │                    │            │不構成犯罪│
│        │      │    ├──────────┼──────┤          │
│    　　│      │    │安非他命3兩（硬3）  │未載金額 　 │          │
├────┼───┼──┼──────────┼──────┼─────┤
│ 四十五 │8.15.│進兄│海洛因0.5錢（軟半） │9千元       │          │
│        │      │    │                    │            │          │
├────┼───┼──┼──────────┼──────┼─────┤
│ 四十六 │8.15.│ 坤 │海洛因0.5錢（軟半） │9千元       │不構成犯罪│
│        │      │    │                    │            │          │
├────┼───┼──┼──────────┼──────┼─────┤
│ 四十七 │8.15.│家興│海洛因0.5錢（軟半） │8千元       │          │
│        │      │    │                    │            │          │
├────┼───┼──┼──────────┼──────┼─────┤
│ 四十八 │8.15.│宏仁│安非他命2兩（硬全2）│未載金額    │不構成犯罪│
│        │      │    │                    │            │          │
├────┼───┼──┼──────────┼──────┼─────┤
│ 四十九 │8.15.│春山│海洛因0.5錢（軟半） │9千元       │          │
│        │      │    │                    │            │          │
├────┼───┼──┼──────────┼──────┼─────┤
│  五十  │8.15.│王田│海洛因0.5錢（軟半） │9千元       │          │
│        │      │    │                    │            │          │
├────┼───┼──┼──────────┼──────┼─────┤
│ 五十一 │8.16.│進兄│海洛因0.5錢（軟半） │8千元       │          │
│        │      │    │                    │            │          │
├────┼───┼──┼──────────┼──────┼─────┤
│ 五十二 │8.16.│大胖│海洛因0.25錢（軟伍）│5千元       │          │
│        │      │    │                    │            │          │
├────┼───┼──┼──────────┼──────┼─────┤
│ 五十三 │8.16.│阿弟│海洛因0.25錢（軟伍）│5千元       │          │
│        │      │    │                    │            │          │
├────┼───┼──┼──────────┼──────┼─────┤
│ 五十四 │8.16.│昌兄│海洛因0.25錢（軟伍）│5千元       │          │
│        │      │    │                    │            │          │
├────┼───┼──┼──────────┼──────┼─────┤
│ 五十五 │8.16.│大仔│海洛因0.25錢（軟伍）│未載金額    │不構成犯罪│        │
│        │      │    │                    │            │          │        │
├────┼───┼──┼──────────┼──────┼─────┤
│ 五十六 │8.16.│ 坤 │海洛因0.25錢（軟伍）│未載金額    │不構成犯罪│
│        │      │    │                    │            │          │
├────┼───┼──┼──────────┼──────┼─────┤
│ 五十七 │8.16.│大仔│海洛因0.25錢（軟伍）│未載金額    │不構成犯罪│
│        │      │    │                    │            │          │
├────┼───┼──┼──────────┼──────┼─────┤
│ 五十八 │8.16.│大城│安非他命0.5兩（硬半 │9千元       │          │
│        │      │    │）                  │            │          │
├────┼───┼──┼──────────┼──────┼─────┤
│ 五十九 │8.16.│大貼│安非他命0.5兩（硬半 │1萬元       │          │
│        │      │    │）                  │            │          │
├────┼───┼──┼──────────┼──────┼─────┤
│  六十  │8.16.│家興│海洛因0.5錢（軟半） │8千元       │          │
│        │      │    │                    │            │          │
├────┼───┼──┼──────────┼──────┼─────┤
│ 六十一 │8.16.│龍興│海洛因0.25錢（軟伍）│5千元       │          │
│        │      │    │                    │            │          │
├────┼───┼──┼──────────┼──────┼─────┤
│ 六十二 │8.17.│ 坤 │海洛因0.25錢（軟伍）│5千元       │不構成犯罪│
│        │      │    │                    │            │          │
├────┼───┼──┼──────────┼──────┼─────┤
│ 六十三 │8.17.│黑松│安非他命0.5兩（硬半 │1萬元       │          │
│        │      │    │）                  │            │          │
├────┼───┼──┼──────────┼──────┼─────┤
│ 六十四 │8.17.│宏仁│海洛因0.25錢（軟伍）│5千元       │一行為犯數│
│        │      │    │                    │            │罪，成立  │
│        │      │    ├──────────┼──────┤想像競合犯│
│    　　│      │    │安非他命2兩（硬全2）│2萬5千元    │          │
│        │      │    │                    │            │          │
├────┼───┼──┼──────────┼──────┼─────┤
│ 六十五 │8.17.│阿郎│安非他命3兩（硬全3）│5萬元       │          │
│        │      │    │                    │            │          │
├────┼───┼──┼──────────┼──────┼─────┤
│ 六十六 │8.17.│阿峰│海洛因0.5錢（軟半） │6千5百元    │一行為犯數│
│        │      │    │                    │            │罪，成立  │
│        │      │    ├──────────┼──────┤想像競合犯│
│    　　│      │    │安非他命1兩（硬全） │2萬元 　　  │          │
│        │      │    │                    │            │          │
├────┼───┼──┼──────────┼──────┼─────┤
│ 六十七 │8.17.│大胖│海洛因0.25錢（軟伍）│5千元       │          │
│        │      │    │                    │            │          │
├────┼───┼──┼──────────┼──────┼─────┤
│ 六十八 │8.17.│阿達│海洛因0.25錢（軟伍）│5千元       │          │
│        │      │    │                    │            │          │
├────┼───┼──┼──────────┼──────┼─────┤
│ 六十九 │8.17.│昌兄│海洛因0.25錢（軟伍）│5千元       │          │
│        │      │    │                    │            │          │
├────┼───┼──┼──────────┼──────┼─────┤
│  七十  │8.17.│家興│海洛因0.5錢（軟半） │8千元       │          │
│        │      │    │                    │            │          │
├────┼───┼──┼──────────┼──────┼─────┤
│ 七十一 │8.17.│大胖│海洛因0.25錢（軟伍）│5千元       │          │
│        │      │    │                    │            │          │
├────┼───┼──┼──────────┼──────┼─────┤
│ 七十二 │8.17.│春山│海洛因0.5錢（軟半） │9千元       │          │
│        │      │    │                    │            │          │
├────┼───┼──┼──────────┼──────┼─────┤
│ 七十三 │8.17.│大城│海洛因0.25錢（軟伍）│5千元       │          │
│        │      │    │                    │            │          │
├────┼───┼──┼──────────┼──────┼─────┤
│ 七十四 │8.17.│龍飛│海洛因0.5錢（軟半） │1萬元       │一行為犯數│
│        │      │    │                    │            │罪，成立想│
│        │      │    ├──────────┼──────┤像競合犯  │
│        │      │    │安非他命（硬）    　│1千元　　   │          │
├────┼───┼──┼──────────┼──────┼─────┤
│ 七十五 │8.17.│阿熊│安非他命（硬）      │5千元       │          │
├────┼───┼──┼──────────┼──────┼─────┤
│ 七十六 │8.18.│阿敏│海洛因0.25錢（軟伍）│5千元       │          │
│        │      │    │                    │            │          │
├────┼───┼──┼──────────┼──────┼─────┤
│ 七十七 │8.18.│ 坤 │海洛因0.25錢（軟伍）│5千元       │不構成犯罪│
│        │      │    │                    │            │          │
├────┼───┼──┼──────────┼──────┼─────┤
│ 七十八 │8.18.│阿萬│海洛因0.25錢（軟伍）│5千元       │          │
│        │      │    │                    │            │          │
├────┼───┼──┼──────────┼──────┼─────┤
│ 七十九 │8.18.│昌兄│海洛因0.25錢（軟伍）│5千元       │          │
│        │      │    │                    │            │          │
├────┼───┼──┼──────────┼──────┼─────┤
│  八十  │8.18.│碰奶│安非他命0.5兩（硬半 │1萬元       │          │
│        │      │    │）                  │            │          │
├────┼───┼──┼──────────┼──────┼─────┤
│ 八十一 │8.18.│大胖│海洛因0.25錢（軟伍）│5千元       │          │
│        │      │    │                    │            │          │
├────┼───┼──┼──────────┼──────┼─────┤
│ 八十二 │8.18.│王田│海洛因0.5錢（軟半） │9千元       │          │
│        │      │    │                    │            │          │
├────┼───┼──┼──────────┼──────┼─────┤
│ 八十三 │8.18.│黑松│安非他命0.5兩（硬半 │1萬元       │          │
│        │      │    │）                  │            │          │
├────┼───┼──┼──────────┼──────┼─────┤
│ 八十四 │8.18.│春山│海洛因0.5錢（軟半） │8千元       │          │
│        │      │    │                    │            │          │
├────┼───┼──┼──────────┼──────┼─────┤
│ 八十五 │8.18.│王田│海洛因0.5錢（軟半） │9千元       │          │
│        │      │    │                    │            │          │
├────┼───┼──┼──────────┼──────┼─────┤
│ 八十六 │8.18.│佳惠│安非他命1兩（硬全） │2萬元       │          │
│        │      │    │                    │            │          │
├────┼───┼──┼──────────┼──────┼─────┤
│ 八十七 │8.18.│王田│安非他命1兩（硬全） │2萬元       │          │
│        │      │    │                    │            │          │
├────┼───┼──┼──────────┼──────┼─────┤
│ 八十八 │8.18.│宏仁│安非他命2兩（硬全2）│3萬4千元    │          │
│        │      │    │                    │            │          │
├────┼───┼──┼──────────┼──────┼─────┤
│ 八十九 │8.18.│和尚│安非他命2兩（硬全2）│3萬4千元    │          │
│        │      │    │                    │            │          │
├────┼───┼──┼──────────┼──────┼─────┤
│  九十  │8.18.│王田│海洛因1兩（軟全）   │1萬7千元    │          │
├────┼───┼──┼──────────┼──────┼─────┤
│ 九十一 │8.18.│ 坤 │海洛因0.25錢（軟伍）│5千元       │不構成犯罪│
│        │      │    │                    │            │          │
├────┼───┼──┼──────────┼──────┼─────┤
│ 九十二 │8.18.│碰奶│安非他命0.5兩（硬半 │1萬元       │          │
│        │      │    │）                  │            │          │
├────┼───┼──┼──────────┼──────┼─────┤
│ 九十三 │8.18.│東東│安非他命3兩（硬全3）│5萬1千元    │          │
│        │      │    │                    │            │          │
├────┼───┼──┼──────────┼──────┼─────┤
│ 九十四 │8.19.│大胖│海洛因0.25錢（軟伍）│5千元       │          │
│        │      │    │                    │            │          │
├────┼───┼──┼──────────┼──────┼─────┤
│ 九十五 │8.19.│進兄│海洛因0.5錢（軟半） │9千元       │          │
│        │      │    │                    │            │          │
├────┼───┼──┼──────────┼──────┼─────┤
│ 九十六 │8.19.│阿熊│安非他命（硬）      │5千元       │          │
├────┼───┼──┼──────────┼──────┼─────┤
│ 九十七 │8.19.│昌兄│海洛因0.25錢（軟伍）│4千元       │          │
│        │      │    │                    │            │          │
├────┼───┼──┼──────────┼──────┼─────┤
│ 九十八 │8.19.│ 坤 │海洛因0.25錢（軟伍）│5千元       │不構成犯罪│
│        │      │    │                    │            │          │
├────┼───┼──┼──────────┼──────┼─────┤
│ 九十九 │8.19.│阿峰│海洛因0.5錢（軟半） │6千5百元    │一行為犯數│
│        │      │    │                    │            │罪，成立想│
│        │      │    ├──────────┼──────┤像競合犯  │
│    　　│      │    │安非他命1兩（硬全） │2萬元　　   │          │
│        │      │    │                    │            │          │
├────┼───┼──┼──────────┼──────┼─────┤
│ 一００ │8.19.│大城│海洛因0.25錢（軟伍）│5千元       │          │
│        │      │    │                    │            │          │
├────┼───┼──┼──────────┼──────┼─────┤
│ 一０一 │8.19.│春山│海洛因0.25錢（軟伍）│4千元       │          │
│        │      │    │                    │            │          │
├────┼───┼──┼──────────┼──────┼─────┤
│ 一０二 │8.19.│ 坤 │海洛因0.25錢（軟伍）│5千元       │不構成犯罪│
│        │      │    │                    │            │          │
├────┼───┼──┼──────────┼──────┼─────┤
│ 一０三 │8.19.│大仔│海洛因0.5錢（軟半） │5千元       │不構成犯罪│
│        │      │    │                    │            │          │
├────┼───┼──┼──────────┼──────┼─────┤
│ 一０四 │8.19.│阿達│海洛因0.25錢（軟伍）│4千8百元    │          │
│        │      │    │                    │            │          │
├────┼───┼──┼──────────┼──────┼─────┤
│ 一０五 │8.19.│進兄│海洛因0.5錢（軟半） │9千元       │          │
│        │      │    │                    │            │          │
├────┼───┼──┼──────────┼──────┼─────┤
│ 一０五 │8.19.│阿峰│安非他命2兩（硬全2）│3萬5千元    │          │
│        │      │    │                    │            │          │
├────┼───┼──┼──────────┼──────┼─────┤
│ 一０六 │8.│ 坤 │海洛因0.25錢（軟伍）│5千元       │不構成犯罪│
│        │      │    │                    │            │          │
├────┼───┼──┼──────────┼──────┼─────┤
│ 一０七 │8.│阿泉│安非他命0.5兩（硬半 │1萬元       │          │
│        │      │    │）                  │            │          │
├────┼───┼──┼──────────┼──────┼─────┤
│ 一０八 │8.│ 呆 │海洛因0.25錢（軟伍）│5千元       │          │
│        │      │    │                    │            │          │
├────┼───┼──┼──────────┼──────┼─────┤
│ 一０九 │8.│龍飛│海洛因0.25錢（軟伍）│4千元       │          │
│        │      │    │                    │            │          │
├────┼───┼──┼──────────┼──────┼─────┤
│ 一一０ │8.│昌阿│海洛因0.25錢（軟伍）│5千元       │          │
│        │      │    │                    │            │          │
├────┼───┼──┼──────────┼──────┼─────┤
│ 一一一 │8.│小政│海洛因0.25錢（軟伍）│5千元       │          │
│        │      │    │                    │            │          │
├────┼───┼──┼──────────┼──────┼─────┤
│ 一一二 │8.│阿熊│安非他命1.5兩（硬1  │2萬9千元    │          │
│        │      │    │個半）              │            │          │
├────┼───┼──┼──────────┼──────┼─────┤
│ 一一三 │8.│阿峰│海洛因0.5錢（軟半個 │6千元       │一行為犯數│
│        │      │    │）                  │            │罪，成立想│
│        │      │    ├──────────┼──────┤像競合犯  │
│    　　│      │    │安非他命1兩（硬1個）│2萬元 　　  │          │
│        │      │    │                    │            │          │
├────┼───┼──┼──────────┼──────┼─────┤
│ 一一四 │8.│阿狗│海洛因0.25錢（軟伍）│5千元       │          │
│        │      │    │                    │            │          │
├────┼───┼──┼──────────┼──────┼─────┤
│ 一一五 │8.│大胖│海洛因0.25錢（軟伍）│5千元       │          │
│        │      │    │                    │            │          │
├────┼───┼──┼──────────┼──────┼─────┤
│ 一一六 │8.│黑松│安非他命0.5兩（硬半 │9千元       │          │
│        │      │    │）                  │            │          │
├────┼───┼──┼──────────┼──────┼─────┤
│ 一一七 │8.23│碰奶│安非他命0.5兩（硬半 │未載金額    │不構成犯罪│
│        │      │    │）                  │            │          │
├────┼───┼──┼──────────┼──────┼─────┤
│ 一一八 │8.│阿宏│安非他命1兩（硬全） │1萬7千元    │          │
│        │      │    │                    │            │          │
├────┼───┼──┼──────────┼──────┼─────┤
│ 一一九 │8.│大胖│海洛因0.25錢（軟伍）│5千元       │          │
│        │      │    │                    │            │          │
├────┼───┼──┼──────────┼──────┼─────┤
│ 一二０ │8.│春山│海洛因0.25錢（軟伍）│5千元       │          │
│        │      │    │                    │            │          │
├────┼───┴──┴──────────┴──────┴─────┤
│合    計│販賣第一級毒品海洛因所得新臺幣47萬8千8百元　                │
│　　　　├──────────────────────────────┤
│        │販賣第二級毒品安非他命所得新臺幣69萬5百元                   │
└────┴──────────────────────────────┘
附表二：
┌──┬─────────┬──────────────┬───────┐
│編號│  名    稱        │ 數    量    及    重    量 │ 備        註 │
├──┼─────────┼──────────────┼───────┤
│ 一 │  安非他命        │ 壹包、重壹拾伍點伍玖陸捌公 │ 驗餘淨重     │
│    │                  │ 克                         │（另有外包裝袋│
│    │                  │                            │）            │
├──┼─────────┼──────────────┼───────┤
│ 二 │  海洛因          │ 參包、共重玖拾肆點貳參公克 │ 驗餘淨重     │
│    │                  │                            │（外包裝重貳點│
│    │                  │                            │陸陸玖公克）  │
│    │                  │                            │              │
├──┼─────────┼──────────────┼───────┤
│ 三 │  安非他命        │ 壹包、重拾伍點柒玖公克     │ 驗餘淨重     │
│    │                  │                            │（外包裝重零點│
│    │                  │                            │伍肆公克）    │
├──┼─────────┼──────────────┼───────┤
│    │  吸食器          │壹組                        │              │
│ 四 ├─────────┼──────────────┤ 供施用毒品   │
│    │  注射針筒        │貳拾肆支（鄭有來處查獲壹支，│ 所用之物     │
│    │                  │乙○○處                    │              │
│    │                  │  查獲貳拾參支）            │              │
├──┼─────────┼──────────────┼───────┤
│ 五 │  海洛因          │玖包、共重捌點伍捌公克      │ 驗餘淨重     │
│    │                  │                            │（外包裝重貳點│
│    │                  │                            │參參公克）    │
├──┼─────────┼──────────────┼───────┤
│ 六 │  安非他命        │壹拾伍包、共重伍佰壹拾點玖  │ 驗餘淨重     │
│    │                  │壹公克                      │（外包裝重貳拾│
│    │                  │                            │陸點玖壹公克）│
│    │                  │                            │              │
├──┼─────────┼──────────────┼───────┤
│ 七 │  分裝袋          │壹大袋                      │ 供販賣毒品預 │
│    │                  │                            │ 備之物       │
├──┼─────────┼──────────────┼───────┤
│ 八 │  研磨機          │壹臺                        │ 供販賣毒品所 │
├──┼─────────┼──────────────┤ 用之物       │
│ 九 │  分裝匙          │參支                        │              │
├──┼─────────┼──────────────┤              │
│ 十 │  電子秤          │壹臺                        │              │
├──┼─────────┼──────────────┤              │
│十一│  帳  單          │壹拾貳張                    │              │
├──┼─────────┼──────────────┤              │
│十二│  電話聯絡單      │參紙                        │              │
├──┼─────────┼──────────────┼───────┤
│十三│  分裝袋          │貳拾伍個                    │ 供販賣毒品預 │
│    │                  │                            │ 備之物       │
├──┼─────────┼──────────────┼───────┤
│十四│  安非他命        │伍包、重壹佰零陸點參公克    │ 驗餘淨重     │
│    │                  │                            │（另有外包裝袋│
│    │                  │                            │）            │
└──┴─────────┴──────────────┴───────┘
附表三：
┌──┬───────────────┬────────┬───────┐
│編號│  名          稱     　　     │數      　　  量│   備     註  │
├──┼───────────────┼────────┼───────┤
│ 一 │共犯甲○○所用之0000000000號行│       一       │   未扣案     │
│    │動電話                        │                │              │
├──┼───────────────┼────────┼───────┤
│ 二 │被告鄭有來所用之0000000000號行│       一       │   未扣案     │
│    │動電話                        │                │              │
├──┼───────────────┼────────┼───────┤
│ 三 │被告鄭有來所用之0000000000號呼│       一       │   未扣案     │
│    │叫器                          │                │              │
└──┴───────────────┴────────┴───────┘
附錄：本案論罪科刑法條全文（92年6月6日修正前）
毒品危害防制條例第4條第1項、第2項
製造、運輸、販賣第一級毒品者，處死刑或無期徒刑；處無期徒
刑者，得併科新臺幣1千萬元以下罰金。
製造、運輸、販賣第二級毒品者，處無期徒刑或7年以上有期徒
刑，得併科新臺幣7百萬元以下罰金。
